【裁判字號】    95,上更(一),505
【裁判日期】    951229
【裁判案由】    詐欺等
【裁判全文】
臺灣高等法院刑事判決             95年度上更(一)字第505號
  上  訴  人
  即  被  告  丙○○
  選任辯護人  葉民文律師
  上  訴  人
  即  被  告  甲○○
                      心障礙福利中心）
  選任辯護人  張漢榮律師
              侯傑中律師
上列上訴人因詐欺等案件，不服臺灣士林地方法院91年度訴字第
151號，中華民國93年10月6日第一審判決（起訴案號：臺灣士林
地方法院檢察署89年度偵字第3624號、第6545號、第8809號、89
年度偵緝字第496號、第501號、第514號、第529號、第564 號、
第565號、第610號、90年度偵緝第60號、第210號、第317號、90
年度偵字第7924號、第12307號、91年度偵字第200號），提起上
訴，經判決後，由最高法院發回更審，本院判決如下：
    主  文
原判決關於丙○○及甲○○部份撤銷。
丙○○共同常業詐欺，處有期徒刑壹年陸月。偽造如附表第（七
）項所示之印章（不包括盜用部分）、第（九）項所示之印文（
不包括盜用部分）均沒收。
甲○○共同常業詐欺，處有期徒刑壹年貳月。偽造如附表第（七
）項編號一、二、四、十四、十六、十七、二十一、二十三、二
十四、二十五、二十八、二十九、三十、三十一、三十三、三十
四、三十五號所示之印章，及同上附表、編號第（九）項所示之
印文，均沒收。
    事  實
一、丙○○（原名陳春枝）、呂錫銘（通緝中）與其女友簡麗鳳
    （未據起訴），均為冠弘開發管理有限公司（下稱冠弘公司
    ）之股東，呂錫銘雖未登記為股東，然為冠弘公司之實際負
    責人，負責經營冠弘公司之業務，而冠弘公司係專門替資力
    不足之客戶以偽造或提供公司業務上登載不實文書之資力證
    明文件辦理貸款為業，貸得後再抽取高額佣金以牟利，冠弘
    公司之貸款案件由呂錫銘、簡麗鳳向客戶收件，並偽造或提
    供不實之資力證明文件後，再交由知情之丙○○送交銀行辦
    理貸款。丙○○復與甲○○（綽號「小馬」）、王麗鈴（另
    案審理）及姓名年籍不詳綽號「小丁」之「丁原智」成年男
    子（未據起訴），分別為不同之詐騙共犯成員；於民國（下
    同）87、88年間，由丙○○各於不同期間分別與呂錫銘、簡
    麗鳳、甲○○、王麗鈴及綽號「小丁」之「丁原智」成年男
    子、張徐福等人，分別得知下列（一）（Ａ）、（Ｂ）、（
    Ｃ）組之各貸款人，因資力不足，無法透過合法管道向正常
    之金融機構貸得所需款項，乃對下列（一）（Ａ）、（Ｂ）
    、（Ｃ）組各貸款人表示可取得不實之資力證明文件向銀行
    辦理貸款，惟事成後必須支付高額之佣金，經下列（一）（
    Ａ）、（Ｂ）、（Ｃ）組各貸款人均同意後，渠等即共同基
    於意圖為自己不法所有之詐欺犯意，丙○○、呂錫銘、簡麗
    鳳、甲○○、王麗鈴及綽號「小丁」之「丁原智」成年男子
    並均以此詐取之利益供渠等生活之資，恃以維生，以之為常
    業（張徐福係基於意圖為自己不法所有之概括犯意，）及偽
    造私文書（或業務登載不實文書）並持之行使之犯意聯絡（
    丙○○、呂錫銘、簡麗鳳、甲○○、王麗鈴、「小丁」之「
    丁原智」成年男子、張徐福並均係基於概括犯意）：
(一)由丙○○、呂錫銘及簡麗鳳分別夥同至冠弘公司辦理貸款之
    （Ａ）江劍清、林玉霞、姜宗睿、黃梅稻、黃定紳（原名黃
    松源）、甲○○、黃瑞芬、黃良勝、林秋明等九人；丙○○
    又夥同甲○○及其分別介紹之（Ｂ）胡雅麗（其友人彭麗月
    之男友顏永悅因債信不佳，請胡雅麗以胡雅麗名義為顏永悅
    辦理貸款，顏永悅為知情且參與之共犯，顏永悅未據起訴）
    、陳添樹（已死亡）、余浩勇、盧建祥（偵查通緝中）、蘇
    金榮、蔡孫秀珠（其夫蔡榮澤為保證人，亦為知情且參與之
    共犯，蔡榮澤未據起訴）、陳仁松、許家興、葉傳莊、葉隆
    世、陳正揚、盧燕伶（係陳正揚之貸款保證人）、謝素珠（
    其男友趙君麟因債信不佳，以其名義為貸款人辦理貸款供趙
    君麟使用，趙君麟為知情且參與之共犯，趙君麟未據起訴）
    、余順正、林建三、方義雄、闕銘欽（經由知情且參與之成
    年男子「詹忠憲」介紹認識甲○○、丙○○，「詹忠憲」未
    據起訴）、鄭誌雄、陳建宏等十九人；而丙○○復各與王麗
    鈴、綽號「小丁」之「丁原智」成年男子、張徐福等人，分
    別夥同（Ｃ）郭蕙薇、洪炳煌、李政龍（以上二人均已由台
    灣士林地方法院檢察署以八十九年度偵字第七七七九號聲請
    簡易判決處刑，並由臺灣士林地方法院九十一年度訴字第七
    號各判處有期徒刑五月，並均緩刑二年，其中李政龍係洪炳
    煌之貸款保證人）、陳慶宗、律依宸（原名律秋霜）、陳秋
    菊（以上三人係由綽號「小丁」之「丁原智」成年男子介紹
    給丙○○）、周應慶、花黃秋桂、花淑蕙（係花黃秋桂之保
    證人）（以上三人由王麗鈴介紹給丙○○）、黃素鳳（係由
    知情之張徐福以收受丙○○交付之四千至六千元代價，而將
    之介紹給丙○○）等十人；各由上開（Ａ）（Ｂ）（Ｃ）部
    分之人等分別允諾並交付丙○○及呂錫銘；丙○○及甲○○
    ；丙○○、王麗鈴、綽號「小丁」之「丁原智」成年男子等
    人如附表甲第（十一）項所示利益及張徐福前開所述之利益
    ，由丙○○、呂錫銘、簡麗鳳等人負責偽造及提供上開（Ａ
    ）部分所示江劍清、林玉霞、姜宗睿、黃梅稻、黃定紳、甲
    ○○、黃瑞芬、黃良勝、林秋明等九人（如附表編號３、７
    、９、、、、、、號，其中編號７號林玉霞之
    在職證明書及各類所得扣繳暨免扣繳憑單（以下均簡稱扣繳
    憑單）均係喜多美服飾精品店負責人王麗鈴所同意出具之業
    務上登載不實文書；編號號黃良勝之在職證明書及扣繳憑
    單均係喬家駿所同意出具之業務上登載不實文書，喬家駿已
    另為簡易判決處刑；編號甲○○之在職證明，係由玉煌交
    通股份有限公司之實際負責人蔡志華蓋用上開公司之大章及
    實際負責人蔡吳鳳嬌之小章空白之在職證明書上，並授權甲
    ○○自行在其上填載內容不實之職稱及工作到職日，屬蔡志
    華業務上登載不實之文書，蔡志華未據起訴）；由丙○○、
    甲○○等人負責偽造及提供上開（Ｂ）部分所示胡雅麗、陳
    添樹、余浩勇、蘇金榮（其在職證明、扣繳憑單是由玉煌交
    通有限公司實際負責人蔡志華在空白之在職證明、扣繳憑單
    上蓋用該公司之大、小章後，授權甲○○等人在其上填載不
    實之內容，屬蔡志華業務上登載不實之文書）、蔡孫秀珠、
    陳仁松、許家興、葉傳莊（其中之在職證明書，係由鎮北交
    通有限公司之實際負責人蔡志華所出具業務上登載不實之文
    書，因葉傳莊積欠蔡志華債務，故蔡志華以此方式使葉傳莊
    詐貸款項以還債）、葉隆世、陳正揚、盧燕伶、謝素珠（真
    正之借款人為其男友趙君麟，謝素珠與其知情且共犯之男友
    趙君麟，利用謝素珠不知情之妹謝素蓮即梓欣有限公司負責
    人之信任關係，由謝素珠告知謝素連要出具在職證明，謝素
    蓮允謝素珠自行蓋用梓欣有限公司之公司大、小章後，謝素
    珠即在蓋好梓欣有限公司大、小章之空白在職證明書上，與
    丙○○、甲○○共同偽造內容不實之資料，即其職稱原為作
    業員卻偽填為經理，另外再自行偽造內容亦不實之扣繳憑單
    ，趙君麟未據起訴）、余順正、林建三、方義雄、闕銘欽、
    鄭誌雄、陳建宏等十九人（如附表編號１、２、４、５、
    、、、、至、至、至號）；由丙○○、
    王麗鈴、綽號「小丁」之「丁原智」成年男子及張徐福等人
    負責偽造並提供上開（Ｃ）部分所示郭蕙薇、洪炳煌、李政
    龍、陳慶宗、律依宸、陳秋菊（以上三人係丙○○與「小丁
    」共同）、周應慶、花黃秋桂、花淑蕙（以上三人係丙○○
    與王麗鈴共同）、黃素鳳（係由丙○○與張徐福共同）等十
    人（如附表編號８、９、６、１０、、、、、號）
    如附表第（八）項所示不實個人信用資力證明文件等資料（
    有關於偽造上開不實資力證明文件部分，除編號６號之郭蕙
    薇係盜用其保管中之公司印章而偽造不實資力證明文件外，
    餘各該貸款人均係由丙○○、呂錫銘、簡麗鳳、甲○○、王
    麗鈴、「小丁」、張徐福等人先行偽造如附表第（七）項所
    示之各該印章後，再蓋用在如附表第（八）項所示之不實資
    力證明文件上而偽造之），另均由知情之丙○○先將上開所
    有貸款人相關必備資料提供由台北縣汐止市○○○路○段八
    八號一樓之「遠東國際商業銀行汐止分行」（下稱遠銀汐止
    分行）作初步審核，丙○○再負責陪同上開所有貸款人等，
    於附表所示申貸時間，前往遠銀汐止分行辦理附表所示之消
    費性信用貸款。呂錫銘、丙○○、簡麗鳳、甲○○、王麗鈴
    、綽號「小丁」之「丁原智」成年男子及張徐福等人均分別
    明知上開貸款人等其中：
    (1)江劍清、林玉霞、黃梅稻、林秋明、蘇金榮、蔡孫秀珠、
    陳仁松、許家興、葉隆世、陳正揚、盧燕伶、余順正、方義
    雄、鄭誌雄、陳建宏、李政龍、周應慶、花黃秋桂、花淑蕙
    、律依宸等人均未曾在附表第（八）項所示公司行號任職，
    亦均未自各該公司行號取得任何薪資；(2)姜宗睿、黃定紳、
    甲○○、黃瑞芬、黃良勝、胡雅麗、陳添樹、余浩勇、葉傳
    莊、謝素珠、林建三、闕銘欽、郭蕙薇、洪炳煌、陳慶宗、
    陳秋菊、黃素鳳等人，雖有在附表第（八）項所示公司行號
    任職（其中闕銘欽、陳慶宗、陳秋菊於辦理貸款之時均已不
    在附表所示公司行號任職），但實際年薪、任職期間及職稱
    等均與所提出之附表第（八）項所示文件內容不符，亦即均
    未達准予核貸之條件；且上開(1)、(2)部分所示之人等亦均明
    知丙○○、呂錫銘、簡麗鳳、甲○○、王麗鈴、綽號「小丁
    」之「丁原智」成年男子及張徐福等人所提供之在職證明為
    偽造之特種文書或由各該公司負責人所配合出具內容不實之
    業務上登載不實文書、扣繳憑單屬偽造之私文書或業務上登
    載不實文書，竟仍持上開文書透過當時知情之遠銀汐止分行
    承辦人員高建成，向遠銀汐止分行提出作為辦理貸款之文件
    ，並均配合丙○○、甲○○等人之指示，熟記資料內容而在
    「遠東國際商業銀行自然人貸款、續借申請書暨徵信調查表
    」（下稱徵信調查表）上填寫虛偽不實之服務機構名稱、職
    稱、年薪等資料並親自簽名，致使遠銀汐止分行誤認渠等之
    職業、收入及償債能力，核貸而詐取如附表甲所示之各項申
    貸金額，遠銀汐止分行扣除辦理信用保險費用後核撥款項，
    將貸得款項匯入以各該貸款人為戶名之帳戶內，上開各貸款
    人等並均於繳納數期不等本息後，即未再繼續繳款，足生損
    害於上開所述附表甲所示之公司行號暨負責人對公司員工個
    人資料及薪資所得資料管理之正確性及遠銀汐止分行對信用
    貸款貸款戶資料審核之真實性。（上開各貸款人之申貸時間
    、核貸金額、迄起訴時未償金額、使用偽造或盜用之印章、
    偽造或業務上登載不實之申貸文件、偽造或盜用印文之欄位
    與數量、其他書證、允諾或交付丙○○等人之利益、高建成
    收取之利益或佣金，均詳如附表所示）。
(二)喬家駿（已另為簡易判決處刑）為金壽禮儀用品有限公司（
    下稱金壽公司）實際負責人（名義負責人為喬林秋雪），為
    從事業務之人。其明知黃良勝（編號號）雖在金壽公司任
    職，但實際職稱係業務員，非業務經理，月薪僅有新台幣（
    下同）三萬餘元，年所得未達五十萬元，其明知以當時黃良
    勝之資力並無法向銀行貸得三十萬元款項，為幫助黃良勝辦
    理貸款，竟基於幫助詐欺及業務登載不實文書之犯意，由知
    情之丙○○先填妥黃良勝八十六年度薪資所得五十萬四千元
    之扣繳憑單，再由喬家駿在上開扣繳憑單上蓋金壽公司之統
    一發票章及名義負責人喬林秋雪印文製成業務上登載不實之
    文書，喬家駿並接續出具黃良勝在金壽公司擔任業務經理等
    業務登載不實文書之在職証明，供黃良勝持之向遠銀汐止分
    行辦得附表編號號之貸款，足以生損害於金壽公司喬林秋
    雪及遠銀汐止分行。
(三)盧燕伶（已另為簡易判決處刑）、花淑蕙（已另為簡易判決
    處刑）二人明知自己未曾在附表編號、號所示公司行號
    任職，更未自各該公司行號取得任何薪資，亦均明知陳正揚
    、花黃秋桂二人並未在附表編號、號所示公司行號任職
    ；盧燕伶竟夥同陳正揚（已另為簡易判決處刑）、丙○○及
    甲○○等人；另花淑蕙竟夥同其母花黃秋桂（已另為簡易判
    決處刑）及王麗鈴等人，共同基於意圖為自己不法所有之詐
    欺犯意及偽造私文書、偽造特種文書進而持之行使之犯意聯
    絡，明知甲○○、丙○○、王麗鈴等人提供如附表編號、
    號之偽造不實在職證明為偽造之特種文書、扣繳憑單屬偽
    造之私文書，竟均於附表所示之申貸時間，持之向遠銀汐止
    分行行使，用以表示係擔任陳正揚、花淑蕙等人上開貸款之
    保證人，並在徵信調查表保證人欄所示之服務單位、職稱、
    年所得等處填載虛偽不實資料，使遠銀汐止分行陷於錯誤，
    而分別與陳正揚、花黃秋桂等人共同詐得附表編號、號
    之貸款，足生損害於附表編號、號所示公司行號暨負責
    人及遠銀汐止分行。（上開各貸款人之申貸時間、核貸金額
    、未償金額、使用偽造或盜用之印章、偽造或業務上登載不
    實之申貸文件、偽造或盜用印文之欄位與數量、允諾或交付
    丙○○等人之利益、高建成收取之利益或佣金，均詳如附表
    所示）。
二、案經遠東國際商業銀行 (下稱遠東銀行）告訴、台北縣政府
    警察局汐止分局報告、法務部調查局台北縣調查站移送及台
    灣士林地方法院檢察署檢察官簽分偵查起訴。
    理  由
一、訊據上訴人即被告丙○○及甲○○對於上揭事實欄所載之犯
    行均供承不諱在卷，核與同案被告江劍清、陳添樹、洪炳煌
    、李政龍、林玉霞（見89年度偵字第6545號卷  (二) 第354
    頁）、姜宗睿、黃梅稻、黃定紳、黃瑞芬、黃良勝、林秋明
    、胡雅麗、余浩勇、蘇金榮、蔡孫秀珠、陳仁松（見同上偵
    查卷 (二)第226頁）、許家興、葉傳莊、葉隆世、陳正揚、
    盧燕伶、謝素珠、余順正、林建三、方義雄、闕銘欽、鄭誌
    雄、陳建宏、郭蕙薇、陳慶宗、周應慶、花黃秋桂、花淑蕙
    、陳秋菊、黃素鳳（見89年度偵緝字第564號卷）、律依宸
    、張徐福（見89年度偵字第6545號卷 (三) 第31、77頁）及
    喬家駿等人於偵查中之供述，及原審法院調查訊問時所為之
    自白（各該同案被告之歷次供述詳如附表第（五）項所示）
    相符，此外並有如附表第（六）項所示證人分別於偵查中及
    原審法院審理時證述在卷，並有如附表第（八）項所示之偽
    造或業務上登載不實之申貸資力證明文件、第（十）項所示
    之其他書證及法務部調查局八十九年二月十八日板法字第
    八九０一一五號鑑定通知書一紙（證明被告丙○○之筆跡與
    同案被告陳添樹、余浩勇、陳秋菊如附表甲編號２、４、
    所示之在職證明書上之文字筆跡相同）等附卷可稽，而查向
    銀行辦理貸款時，固需經層層經辦人員審核，經核准後始可
    核貸，並非一人所得擅專，亦非經申請即予核准，惟被告丙
    ○○及甲○○二人持偽造不實或業務登載不實之資力證明文
    件向銀行辦理貸款，並因而先後向銀行貸得如附表第（三）
    項所示之金額，渠等上揭行為有因而使銀行陷於錯誤而准予
    核貸之情，至為明瞭。又被告丙○○及甲○○先後持附表所
    示胡雅麗等人之資料向遠銀汐止分行所詐貸得如附表「核貸
    金額」欄之金額，除據被告二人分別供述在卷外，並經遠東
    銀行告訴代理人乙○○供明在卷，且有提出之胡雅麗等人貸
    款明細表乙份在卷可參，是被告丙○○及甲○○上揭自白，
    堪認與事實相符，事證明確，被告丙○○及甲○○二人犯行
    ，洵堪認定。
二、有關於共犯部分：
(一)查冠弘公司之股東有邱伯亮、簡麗珍、陳春枝（即丙○○）
    、簡榮宗、簡麗鳳等人，此有冠弘公司財團法人金融聯合徵
    信中心之公司資料表乙份附卷可稽（見原審卷（四）第2、3
    頁），而冠弘公司之實際負責人為呂錫銘，另簡麗鳳不僅為
    冠弘公司合夥股東之一，且與呂錫銘及被告丙○○共同實際
    經營冠弘公司，而呂錫銘、簡麗鳳及被告丙○○三人對於冠
    弘公司專門為客戶提供偽造不實或業務登載不實之資力證明
    文件以辦理貸款乙節，不僅知情且實際參與，對於（Ａ）組
    部分之犯罪事實為知情且參與之共犯等情，此據被告丙○○
    於原審法院審理時供稱：呂錫銘是冠弘公司之實際負責人，
    一般冠弘案件的資料都是由呂錫銘或簡麗鳳寫的，來找冠弘
    的通常是因為貸款資格不符銀行規定的才來，客人來時由呂
    錫銘及簡麗鳳負責跟客人說明及分析客人條件，他們二人將
    資料整理好後叫邱伯亮帶伊去銀行送件。冠弘辦貸款就是專
    門送資格不符合的件，每個案件都是呂錫銘把資料交給伊，
    簡麗鳳負責整理或填寫資料，在伊任職冠弘期間，冠弘所送
    的每一個案件都是有瑕疵且資格不符，由冠弘公司幫他們偽
    造不實之在職證明或扣繳憑單，一般客人打電話過來，呂錫
    銘會叫他們先來公司，如果簡麗鳳在，呂錫銘會叫客人找簡
    麗鳳談或是由呂錫銘自己談，之後才交給伊去送件。伊確實
    有看到呂錫銘與簡麗鳳在寫客戶之在職證明、扣繳憑單云云
    （見原審卷 (三) 第126至130頁﹔卷（四）第16頁）﹔另同
    案被告呂錫銘於原審法院審理時供稱：伊不是冠弘公司之實
    際或名義負責人，伊只負責管理公司業務，之前與簡麗鳳是
    男女朋友關係，公司股東為簡麗鳳、簡麗珍、簡榮宗、丙○
    ○、樊豫元，公司有賺錢都交給簡麗鳳，簡麗鳳、易筱晴收
    到客人交付辦理貸款之資料後，會將資料交給伊，伊再交給
    丙○○拿去銀行送件。伊當時是實際管理冠弘公司的人，但
    伊不知道他們講的實際負責人是什麼意思云云（見原審卷（
    三）第173、174頁﹔卷（四）第31頁）﹔證人簡麗鳳於原審
    法院審理時證稱：伊與呂錫銘是男女朋友關係，伊不記得自
    己是否為冠弘公司之股東，伊曾接過案件，如果資格符合伊
    就會把案件送給呂錫銘，呂錫銘負責審核案件，如果他審核
    可以，就把案件交給丙○○，再由邱伯亮載丙○○去銀行送
    件，呂錫銘是公司之實際負責人，丙○○拿去銀行辦貸款的
    資料，是呂錫銘整理好拿給她的，冠弘公司是呂錫銘主導設
    立的云云（見原審卷（四）第12至16頁）﹔證人易筱晴於原
    審法院審理時到庭證稱：伊曾是冠弘公司之員工，老闆是呂
    錫銘，如果客戶要來辦貸款，伊會叫他們直接去找呂錫銘，
    伊未幫客戶打過在職證明或扣繳憑單云云（見原審卷（三）
    第193至197頁）﹔另同案被告江劍清（即附表甲編號三貸款
    人）於偵查中供稱：伊到冠弘公司要辦貸款，有位簡小姐說
    只要提供身分證影本就好，其他的他們會弄到好云云（見89
    偵緝字第565號卷第46頁背面）﹔嗣於原審法院審理時供稱
    ：伊先生看報紙廣告後便打電話到冠弘公司說要辦貸款，三
    天後冠弘公司的呂錫銘跟他的女朋友簡小姐到我們公司來，
    說可以幫我們辦貸款，但因為我們是負責人，不能辦信用貸
    款，說要用伊個人名字辦貸款，叫伊提供身分證影本，並說
    其他的一切他都可以辦，我們有問要附何種證明，他說不要
    ，他可以幫我們辦好。後來我們到冠弘公司後，是呂錫銘介
    紹我們認識丙○○，丙○○問我們有無財力證明，例如扣繳
    憑單，伊說沒有，她說會幫伊準備，呂錫銘有說其他資料他
    也都會提供。伊知道呂錫銘是公司老闆，呂錫銘有說丙○○
    是公司小姐，由丙○○負責接辦伊的案件云云（見原審卷（
    一）第88至第92頁）﹔又證人即同案被告江劍清之夫盧貞良
    於偵查中證稱：伊和江劍清去冠弘公司，呂錫銘叫我們夫妻
    準備身分資料，其他呂錫銘說他會提供，且說他跟銀行有熟
    ，核貸下來要抽成，做為提供資料之代價，．．．當初因為
    我們夫婦不知辦理貸款手續，看報紙找代辦人，代辦人丙○
    ○說可以提供相關財力證明、工作證明便可以貸款下來云云
    （見89 偵緝字第565號卷第45、46頁）﹔另證人簡麗珍於原
    審法院審理時證稱：伊是冠弘公司股東，但伊不知冠弘公司
    之實際負責人是誰，伊從頭到尾都沒有參與云云（見原審卷
    （四）第17至22頁，此被告丙○○於原審法院審理時亦供稱
    ：伊在冠弘沒有看過簡麗珍，今天（指91年11月12日）是第
    一次看到她云云（見原審卷（四）第31頁））﹔又證人簡榮
    宗於原審法院審理時到庭證稱：伊為冠弘公司股東，公司業
    務都是呂錫銘在負責的，呂錫銘是公司的實際負責人，公司
    登記也是呂錫銘去辦的，伊則均未參與公司業務云云（見原
    審卷（三）第192至193頁，被告丙○○及同案被告呂錫銘於
    原審法院審理時亦均供稱：簡榮宗只是股東，未參與公司業
    務云云（見原審卷（三）第128頁、第190頁）），綜上所述
    ，足徵冠弘公司之實際負責人確為同案被告呂錫銘，而證人
    簡麗鳳不僅為冠弘公司股東之一，且與呂錫銘及被告丙○○
    共同經營冠弘公司，對於冠弘公司專門為資力不足之貸款戶
    提供偽造或業務登載不實之在職證明或扣繳憑單等資力證明
    文件，以作為客戶向遠東銀行詐取貸款之用，顯均知情且參
    與構成要件之行為，就上開一（Ａ）組之犯罪事實有犯意聯
    絡及行為分擔。
(二)另查證人彭麗月在原審法院審理時（關於附表甲編號１胡雅
    麗部分，見原審卷（一）第258至262頁）證稱：伊介紹男友
    顏永悅與胡雅麗認識，請胡雅麗以其名義為顏永悅辦理貸款
    云云；證人顏永悅在原審法院審理時證稱：伊因債信不佳，
    無法辦理貸款，透過女友彭麗月介紹認識胡雅麗，並請胡雅
    麗以其名義為伊辦理貸款，伊明知以胡雅麗當時之收入在未
    提供擔保品之情況下，銀行不會貸予胡雅麗四十萬元，伊有
    懷疑丙○○等人是用不法手段來借款，伊有給丙○○二人十
    一、二萬元佣金云云（見原審卷（二）第53至第61頁），茲
    查：證人顏永悅雖否認知道同案被告胡雅麗係以偽造不實之
    資力證明文件辦理上開貸款，惟同案被告胡雅麗於偵查中指
    稱：顏永悅有叫伊不要亂講云云（見89偵6545號卷四卷第37
    8 頁），嗣於原審法院審理時供稱：伊在寫徵信調查表時，
    知道所填寫的是不實的資料，．．．寫的當時有丙○○、甲
    ○○、顏永悅在場，是丙○○要伊寫不實的資料，當時大家
    坐同一桌，丙○○不是特別小聲講，甲○○、顏永悅應該都
    有聽到云云（見原審卷（一）第117、118頁）；被告丙○○
    於原審法院審理時供稱：顏永悅是共犯，因為對保時顏永悅
    也有在場，而且對保時都是用假資料，他應該知道云云（見
    原審卷（三）第 217頁）；同案被告甲○○於原審法院審理
    時亦供稱：這是顏永悅要用的錢，顏永悅比誰都知道渠等用
    假的在職證明及扣繳憑單幫胡雅麗辦理貸款云云（見原審卷
    （三）第 260頁），堪認顏永悅就此部分犯行，有犯意聯絡
    及行為分擔，為共犯。
(三)又證人蔡志華在原審法院審理時（關於編號５蘇金榮、葉
    傳莊、甲○○部分）證稱：伊有開過一張葉傳莊之在職證
    明，伊有介紹陳仁松、方義雄、葉傳莊、余允文向甲○○辦
    理貸款，但伊未抽取佣金，因為這些司機都有欠伊錢，他們
    辦理貸款的目的就是要還伊錢，．．．司機辦得貸款後，甲
    ○○會跟司機一起去領錢，領完錢後回到車行，由司機親手
    將錢交給伊。葉傳莊是伊公司之司機，不是業務經理，伊有
    蓋空白的在職證明給葉傳莊，是用手寫的，但沒有幫他蓋扣
    繳憑單。另外蘇金榮辦理貸款之在職證明及扣繳憑單是伊公
    司之大、小章，但不是伊蓋的。伊有蓋空白的在職證明給甲
    ○○，伊在偵查中確實有告訴檢察官說甲○○在八十五、八
    十六年間進玉煌公司任行政一職，月薪四萬元，年薪五十萬
    元，伊蓋空白的在職證明給他們，都是因為他們要求不要填
    內容，伊也隨便他們填云云（見原審卷（三）第63至72頁，
    第74至第75頁﹔卷（四）第102頁、第103頁、第113、114頁
    ），而被告甲○○於原審法院審理時亦供稱：伊的部分，伊
    蓋空白的在職證明給冠弘公司填，在職證明的任職期間是辦
    貸款人填的，伊未交扣繳憑單給冠弘公司，在職證明職稱部
    分是蔡志華同意伊這樣寫的，當時伊在車行內主要工作是辦
    催帳及雜事，沒有正式職稱，在車行的任職期間也沒有像在
    職證明上寫得那麼久。蔡志華給的在職證明基本上都是用手
    寫的，但有時貸款條件不合，銀行的人即高建成就會通知丙
    ○○哪裡要修改，就會把件拿回來再用電腦打，製成符合銀
    行的貸款條件，葉傳莊的情形就是如此，葉傳莊這件的扣繳
    憑單好像是用錢買的，伊記得當時蔡志華是蓋空白的在職證
    明給渠等填寫，蔡志華也都知道渠等最後填寫的在職證明資
    料跟真實狀況不一樣。蘇金榮的部分，伊有告訴蔡志華有朋
    友要來蓋章辦貸款，蔡志華也同意云云（見原審卷（三）第
    259頁﹔卷（四）第 102頁、第104、105頁、第114頁）；另
    被告丙○○供稱：蔡志華都知道要用偽造資料來辦理貸款，
    所以他才會幫忙蓋扣繳憑單給冠弘公司云云（見原審卷（三
    ）第 165頁），足見蔡志華明知蘇金榮並未在其公司任職、
    葉傳莊雖在其公司任職，惟其職稱為司機非業務經理，甲○
    ○雖在其公司任職，惟其職稱並非經理，僅為一般行政人員
    ，且任職期間亦非自八十二年起，蔡志華竟仍出具加蓋公司
    大、小章之空白在職證明（蘇金榮、葉傳莊、甲○○部分）
    、扣繳憑單（蘇金榮部分）授權渠等自行填寫內容不實之資
    料後持之行使辦理貸款，蔡志華應屬知情且為參與構成要件
    行為之共犯。
(四)證人蔡榮澤於原審法院審理時（關於編號蔡孫秀珠部分，
    見原審卷（四）第88至94頁）證稱：本件是伊要貸款，伊知
    道伊太太蔡孫秀珠不在全盛報關股份有限公司工作，卻用該
    公司員工名義辦理貸款，因為這家公司的統一編號是伊透過
    朋友查到後拿給甲○○的云云。同案被告蔡孫秀珠於原審法
    院審理時供稱：蔡榮澤應該知道伊用全盛報關股份有限公司
    員工名義辦理貸款，因為對保時他有去云云（見原審卷（四
    ）第87頁）﹔另被告丙○○於原審法院審理時供稱：本件是
    因為蔡榮澤不好辦，甲○○就叫他用他太太蔡孫秀珠的名義
    來辦，這家公司的資料是蔡榮澤自己提供後，甲○○就叫伊
    代筆，由伊填寫在職證明及扣繳憑單，本件蔡榮澤都知情，
    真正借錢的人應該是蔡榮澤云云（見原審卷（三）第220 至
    221 頁）；被告甲○○於原審法院審理時亦供稱：一開始是
    蔡榮澤來找伊辦貸款，但他收入沒有那麼高，且已經有其他
    貸款，不好辦，所以就用他太太蔡孫秀珠名義來辦，本件在
    職證明、扣繳憑單的資料是蔡榮澤去找公司辦的，蔡榮澤應
    該也知道這二份資料是假的云云（見原審卷（三）第264 頁
    ），堪認蔡榮澤知情且共同參與犯罪構成要件之行為，為共
    犯。
(五)趙君麟部分（關於編號謝素珠部分）：同案被告謝素珠於
    原審法院審理時供稱：當時是伊男友趙君麟需錢週轉，都是
    伊男友跟甲○○在講的，．．．伊有去伊妹妹工廠蓋好公司
    大、小章，在職證明內容是甲○○叫伊如此填載云云（見原
    審卷（一）第138至140頁）；另被告丙○○於原審法院審理
    時供稱：趙君麟要辦理貸款，因資格不符，所以找其女友謝
    素珠為貸款人來辦理貸款，在職證明是甲○○帶趙君麟找謝
    素珠蓋好公司章，．．．，因為謝素珠認為賺錢少，所以叫
    伊偽造高金額的扣繳憑單，扣繳憑單是伊買來的，買來時印
    章就蓋好了云云（見原審卷（三）第 228頁）；被告甲○○
    在原審法院審理時亦供稱：當初是趙君麟自己缺錢要辦貸款
    ，丙○○說小姐比較好辦，且趙君麟那陣子支票有退補票紀
    錄，所以就由謝素珠辦貸款，趙君麟知道本件是用不實之資
    料來辦理貸款云云（見原審卷（三）第271、272頁），堪認
    趙君麟知情且共同參與犯罪構成要件之行為，為共犯。
(六)證人李文章在原審法院審理時（關於編號號林建三部分，
    見原審卷（三）第 107頁）證稱：林建三為伊所有興山金有
    限公司之臨時工，如附表編號所示之申貸資力證明文件，
    非其所出具云云。
(七)共犯「詹忠憲」 (關於編號號闕銘欽部分）：同案被告闕
    銘欽於原審法院審理時供稱：伊認識「詹忠憲」，但伊是透
    過甲○○辦理貸款，沒有透過「阿忠」云云（見原審卷（四
    ）第108、109頁）；被告丙○○於原審法院審理時供稱：本
    件貸款是「詹忠憲」介紹伊認識闕銘欽，之前伊一直認為是
    甲○○，但之後看切結書發現介紹人是「詹忠憲」才想起，
    ．．．，「詹忠憲」知道伊所寫的在職證明、扣繳憑單是假
    的。本件核貸下來後的佣金，伊有拿給「詹忠憲」云云（見
    原審卷（三）第231頁﹔卷（四）第109頁）；另被告甲○○
    供稱：本件是「詹忠憲」介紹給丙○○，伊沒有抽到佣金，
    本件伊未參與。「詹忠憲」打電話給伊，叫伊帶闕銘欽去百
    福社區的車行蓋章，伊就帶闕銘欽去云云（見原審卷（三）
    第277頁；卷（四）第107頁），此外闕銘欽所出具之切結書
    上之代辦人記載「詹忠憲」，有該切結書乙紙附卷可稽（見
    原審卷（一）第60頁），堪認「詹忠憲」與被告甲○○、丙
    ○○及同案被告闕銘欽間為知情且參與構成要件之共犯。
(八)證人周福參於原審法院審理時（關於編號號陳建宏部分，
    見原審卷（三）第11至13頁）證稱：陳建宏未在伊所有之元
    德工程有限公司任職，如附表編號所示之申貸資力證明文
    件，亦非其公司所出具，為偽造不實的云云，並提出元德工
    程有限公司之公司大、小章，經原審法院於 91年9月16日開
    庭時當庭勘驗結果：認該公司大、小章與如附表編號所示
    之申貸資力證明文件上之公司大、小章印文，經肉眼比對並
    不相符，堪認該資力證明文件係偽造。
(九)證人陳麗銀（現已改名為陳薇，關於編號余允文部分，
    見原審卷（三）第145至150頁）於原審法院審理時固證稱：
    伊因表哥蔡志華之關係知道余允文這個人，但伊未幫別人辦
    過貸款，亦未幫余允文代送申辦貸款之文件，但余允文貸款
    辦下來後，伊有幫余允文將一部分貸款交付予表哥蔡志華，
    以清償余允文對蔡志華之欠款等語。惟查證人蔡志華於原審
    法院審理時證稱：伊表妹陳麗銀有幫余允文代辦貸款，．．
    ．有天陳麗銀去找伊，說她在幫人家辦貸款，請伊介紹司機
    給她辦貸款云云（見原審卷（三）第67、68頁），另同案被
    告余允文於偵查中供稱：代辦人收伊佣金四萬多元，又另外
    收每份五千元代價之在職證明、扣繳憑單，這些用來辦貸款
    ，．．．伊有親自去對保，．．．錢是陳小姐全數領出來自
    行扣掉五萬五千元其他再交給伊的云云（見89偵6545號（三
    ）第三一五頁背面）﹔嗣於原審法院審理時供稱：當初是蔡
    志華介紹一個陳小姐代辦，是蔡志華的堂妹或表妹，不是丙
    ○○，陳小姐拿走代辦費五萬五千元，．．．他們一直強調
    只要身分證就可以辦下來，．．．伊在偵查中有說在職證明
    、扣繳憑單都是該名陳小姐開的云云（見原審卷（二）第19
    9至206頁），足見同案被告余允文所稱之陳小姐即為陳麗銀
    ，且陳麗銀不僅知情且參與構成要件，為共犯。
(十)綜上，上開各未經起訴之簡麗鳳、顏永悅、蔡志華、蔡榮澤
    、「趙君麟」、「詹忠憲」、陳麗銀等人，均分別為上開各
    該同案被告之共犯，應堪認定。
三、按刑法上之常業犯，乃指藉該犯罪以為日常謀生之職業者，
    即屬成立，至其原來是否無業，或除恃此犯罪為謀生之職業
    外，有無尚兼其他職業，均可不問，是刑法所謂『常業』，
    指反覆以同種類行為為目的之社會活動之職業性犯罪而言，
    至於犯罪所得之多寡，是否恃此犯罪為唯一之謀生職業，則
    非所問，縱令兼有其他職業，仍無礙於常業犯罪之成立。常
    業犯係以犯罪行為為生活之職業，恃之以維生，因之常業犯
    就其犯意而言，係以同一犯罪行為恃以維生之意思，反覆為
    之，具有同一不變犯意之連續性，就其犯罪行為客體內涵觀
    察，客觀上必須具有相當時間之連續性及可確定性，足以為
    生活之職業（參照最高法院著有八十二年度台上字第三五三
    二號、九十一年度台上字第三三八九號、八十九年度台上字
    第二七四二號判決意旨），本件被告丙○○、呂錫銘與簡麗
    鳳等人，以有規模之方式共同經營冠弘公司，專門替資力不
    足之客戶以偽造或提供由公司業務上登載不實文書之資力證
    明文件辦理貸款為業，貸得後再抽取高額佣金以牟利，冠弘
    公司之貸款案件由呂錫銘、簡麗鳳向客戶收件，並偽造或提
    供不實之資力證明文件後，再交由知情之被告丙○○送交銀
    行辦理貸款。被告丙○○復與被告甲○○及王麗鈴暨姓名年
    籍不詳綽號「小丁」之「丁原智」成年男子，分別為不同之
    詐騙共犯成員；於87、88年間，由被告丙○○各於不同期間
    分別與呂錫銘、簡麗鳳、甲○○、王麗鈴及綽號「小丁」之
    「丁原智」成年男子、張徐福等人，分別以上列（一）（Ａ
    ）、（Ｂ）、（Ｃ）組不實之資力證明文件向銀行辦理貸款
    ，收取高額之佣金，被告丙○○所牽涉之詐貸案件多達三十
    餘件，被告甲○○亦多達十餘件，則被告二人主觀上顯有以
    同一詐欺行為恃以維生之意思，反覆為之，具有同一不變犯
    意之連續性，且該詐欺行為客觀上亦具有相當時間之連續性
    及可確定性而足以為生活之職業，並非屬偶發、短暫性之社
    會活動，其行為自該當常業詐欺之犯行，至為明灼。又縱令
    被告甲○○除辦理貸款業務外，另有開計程車為業，非以辦
    理貸款業務為唯一之專業，揆諸上開說明，仍無解於其常業
    犯之認定。
四、按員工「在職證明書」係屬關於服務資歷之證明書，為刑法
    第 212條之特種文書，被告丙○○、甲○○偽造並行使不實
    之在職證明書，自屬行使偽造特種文書﹔又扣繳憑單，因屬
    私人製作，以文字為一定之意思表示，具有存續性且屬法律
    上有關係之事項，為私文書，被告丙○○、甲○○偽造並行
    使扣繳憑單，自屬行使偽造私文書﹔另被告丙○○、甲○○
    與公司行號負責人共謀而出具業務上登載不實之在職證明或
    扣繳憑單並持以行使，自屬行使業務登載不實文書罪。又被
    告丙○○、甲○○二人與各該同案被告以上開不實資力證明
    文件持向遠東商銀詐辦貸款，期間長達數月，詐貸人數多達
    數十人，顯均有以詐取之利益恃以維生，以之為常業之意，
    已如上述，而查被告二人行為後，刑法第 340條常業詐欺罪
    之規定，業於95年2月2日修正公布刪除，並於95年7月1日施
    行，惟本件被告二人所犯本罪之時間均在刑法修正施行前，
    而依當時常業詐欺罪之規定，其法定本刑為一年以上七年以
    下有期徒刑，得併科新台幣五萬元以下罰金，刑法修正後，
    因常業犯已經刪除，應將所犯詐欺數罪分論併罰，合併計算
    其法定最高本刑，本件被告二人所為詐欺犯行非僅其一，若
    依數罪併罰論處，其應而所量處之刑顯較原常業犯之法定刑
    為重，依刑法第2條第1項之規定，比較新、舊法結果，以修
    正前刑法常業詐欺罪之規定較有利於被告二人，是核被告丙
    ○○、甲○○二人上揭所為，係犯修正前刑法第 340條之常
    業詐欺罪、刑法第216條、第212條之行使偽造特種文書罪、
    刑法第 216條、第210條之行使偽造私文書罪及刑法第216條
    、第 215條之行使業務上登載不實文書罪（被告丙○○、甲
    ○○與各該同案被告係同犯何種刑法法條，均詳如附表第（
    十三）項所示）。至被告丙○○、甲○○雖非從事業務之人
    而出具業務上登載不實之文書，惟渠等與林玉霞、蘇金榮、
    葉傳莊分別與具有特定身分之王麗鈴（林玉霞部分）、蔡志
    華（蘇金榮、葉傳莊、甲○○部分）共謀，而由該等具有特
    定關係之人出具業務上登載不實之資力證明文件供上開被告
    丙○○等人持之行使而為本件詐欺犯行，被告丙○○、甲○
    ○、蘇金榮、葉傳莊、林玉霞仍應依刑法第 31條第1項規定
    ，以共犯論（至同案被告喬家駿雖出具業務登載不實文書供
    黃良勝辦理貸款作為詐欺之用，惟其自身並無所獲，且僅出
    具一人之不實資料，應認其係基於幫助犯意而為，與被告丙
    ○○、甲○○、黃良勝間非共犯關係，附此敘明），而查被
    告二人行為後，刑法第31條關於身分犯之規定於94年2月2日
    修正公布，並於 95年7月1日施行，修正後刑法第31條第1項
    規定：「因身分或其他特定關係成立之罪，其共同實行、教
    唆或幫助者，雖無特定關係，仍以正犯或共犯論。但得減輕
    其刑。」修正後法律有減輕其刑之規定，經比較新舊法，固
    以修正後之規定較有利於被告二人，然依被告二人本件犯罪
    情節，經綜合比較法律適用結果，被告二人所犯並有修正前
    牽連犯、連續犯之適用，依修正前、後刑法第55條、第56條
    規定之比較適用，以修正前刑法第55條及第56條之規定較有
    利於被告二人（詳後述），是被告二人行為後身分犯規定雖
    有變更，惟因適用舊刑法之牽連犯及連續犯規定對渠等最為
    有利，自同應適用修正前刑法第 31條第1項規定之身分犯論
    處，以免法律割裂適用。被告丙○○與同案被告呂錫銘、簡
    麗鳳分別與江劍清、林玉霞、甲○○（另與蔡志華）、姜宗
    睿、黃梅稻、黃定紳、黃瑞芬、黃良勝、林秋明等人；被告
    丙○○、甲○○分別與同案被告胡雅麗（另與顏永悅）、陳
    添樹、余浩勇、蘇金榮（另與蔡志華）、盧建祥、蔡孫秀珠
    （另與蔡榮澤）、陳仁松、許家興、葉傳莊（另與蔡志華）
    、葉隆世、陳正揚、盧燕伶、謝素珠（另與趙君麟）、余順
    正、林建三、方義雄、闕銘欽（另與詹忠憲）、鄭誌雄、陳
    建宏芳等人；被告丙○○與同案被告郭蕙薇；被告丙○○、
    綽號「小丁」之「丁原智」成年男子分別與同案被告陳慶宗
    、律依宸、陳秋菊等人；被告丙○○、王麗鈴分別與同案被
    告周應慶、花黃秋桂、花淑蕙等人；被告丙○○分別與同案
    被告黃素鳳、張徐福等人，對於上開犯行分別具有犯意之聯
    絡，行為之分擔，應分別論以共同正犯。被告丙○○、甲○
    ○偽造（盜用）如附表第（七）項所示之印章後，加蓋在如
    附表第（八）項所示之資力證明文件上，以偽造（盜用）如
    附表甲第（九）項所示之印文，進而偽造如附表第（八）項
    所示之不實資力證明文件，其偽造（盜用）印章之行為，為
    偽造（盜用）印文之階段行為，而偽造（盜用）印文為偽造
    私文書及特種文書之部分行為﹔暨被告丙○○、甲○○偽造
    私文書及特種文書後，復持以行使，其偽造之低度行為，應
    為行使之高度行為所吸收，均不另論罪；另被告丙○○、甲
    ○○與公司行號負責人共謀而出具業務上登載不實之在職證
    明或扣繳憑單後，復持以行使，其業務登載不實文書之低度
    行為，亦為行使業務登載不實文書之高度行為所吸收，不另
    論罪。又刑法第212條及刑法第215條所定罰金刑部分，依罰
    金罰鍰提高標準條例第1條第1項前段規定，原規定就其原定
    數額提高十倍，茲依刑法施行法第1條之1規定中華民國94年
    1月7日刑法修正施行後，刑法分則編所定罰金之貨幣單位為
    新臺幣，而94年1月7日刑法修正時，刑法分則編未修正之條
    文定有罰金者，自94年1月7日刑法修正施行後，就其所定數
    額提高為三十倍。本次 94年1月7日刑法修正時，刑法第212
    條及第 215條並未為修正，而依上揭規定，就罰金刑部分之
    貨幣單位改為新台幣，因而就其所定罰金數額提高為三十倍
    ，惟實際上刑法第212條偽造特種文書罪及第215條業務上文
    書登載不實罪之構成要件及法定刑並未變更，自無有利或不
    利而為新舊法比較適用之問題，附此敘明。而查被告丙○○
    、甲○○與各共同被告所犯關於同時行使偽造在職證明之私
    文書及扣繳憑單之私文書之行為，或同時行使業務登載不實
    文書及行使偽造私文書之行為，係一行為同時觸犯數罪名之
    想像競合犯，均應從一重論以行使偽造私文書罪處斷，至被
    告二人行為後，刑法第 55條想像競合犯之規定，雖於94年2
    月2日修正公布，並於 95年7月1日施行，增列但書規定「但
    不得科以較輕罪名所定最輕本刑以下之刑」，惟此僅係想像
    競合犯科刑之限制，為法理之明文化，非屬法律之變更（參
    照最高法院 95年第8次刑事庭會議決議），自無新、舊法比
    較之問題，附此敘明，而被告二人行為後，刑法第55條牽連
    犯之規定及第56條連續犯之規定，業於94年2月2日修正公布
    刪除，並於95年7月1日施行，本件被告丙○○、甲○○二人
    基於概括犯意，以相似之手段，在緊接之時間，分別多次行
    使偽造特種文書、行使偽造私文書、行使業務登載不實文書
    而先後數次觸犯構成要件相同之行使偽造特種文書罪、行使
    偽造私文書罪及行使業務登載不實文書罪，依修正前刑法第
    56條之規定，本應依連續犯之規定論以一連續行使偽造特種
    文書罪、一連續行使偽造私文書罪及一連續行使業務登載不
    實文書罪，惟因行為後新法業已刪除連續犯之規定，此刪除
    雖非犯罪構成要件之變更，但顯已影響行為人刑罰之法律效
    果，自屬法律有變更，依刑法第2條第1項規定，比較新、舊
    法結果，仍應適用較有利於被告之行為時法即舊法，論以連
    續犯之連續行使偽造特種文書罪、連續行使偽造私文書罪及
    連續行使業務登載不實文書罪（參照最高法院 95年第8次刑
    事庭會議決議），並加重其刑。而被告二人所犯上開常業詐
    欺取財罪與其餘各罪間（與各該同案被告所犯之罪名，詳如
    附表第（十三）項所示），具有方法、結果之牽連關係，而
    查被告二人行為後，刑法第55條牽連犯之規定業已修正公布
    刪除，被告所犯上開之罪，依修正後刑法之規定，應分論併
    罰，是比較新舊法之規定，以修正前之規定較有利於被告，
    則被告所犯上開之罪，依刑法第2條第1項之規定，並依適用
    法律不宜割裂原則，自同應適用修正前刑法第55條牽連犯之
    規定，從一重之常業詐欺取財罪處斷。原審以被告二人上述
    犯行事證明確，予以論罪科刑，固非無見，惟查刑法之常業
    犯，係指以犯罪行為為生活之職業，恃以維生，以之為常業
    而言，原審認被告二人之詐欺犯行應成立修正前刑法第 340
    條之常業詐欺罪，亦於犯罪理由敘明被告二人詐欺犯行何以
    係屬常業犯，惟於犯罪事實中疏未載明被告二人詐欺犯行係
    屬常業犯之事實，其事實與理由不相一致，尚有未洽﹔又本
    件被告甲○○僅係與被告丙○○等人涉犯上開犯罪事實一（
    Ｂ）部分，其因而向銀行詐貸得款項為六百三十餘萬元（即
    附表編號一、二、四、五、十四、十六至十八、二一、二三
    至二五、二八至三一、三三至三五部分），原審認被告甲○
    ○所涉向遠銀汐止分行詐貸之金額達千萬餘元，核與事實不
    符，亦有未洽﹔至被告二人行為後，法律有變更者，依修正
    前刑法第2條第1項之規定，以適用裁判時法為原則，如行為
    時法有利於行為人，則例外適用行為時法﹔依修正後刑法第
    2條第1項規定，以適用行為時法為原則，惟如裁判時法有利
    於行為人，則例外的適用裁判時法。以往實務見解，認原判
    決未及比較適用新舊法時，上訴後，雖比較結果以舊法有利
    於行為人，而原判決別無其他撤銷事由，仍應由本院以此為
    由撤銷改判。惟修正後之規定係以適用行為時法為原則，因
    此原判決雖未及此比較適用，然上訴本院後，經比較新舊法
    ，行為後之法律並非較有利於行為人，仍應適用行為時法，
    則原判決適用行為時法即無不當，自不構成撤銷之事由，本
    件被告二人所犯上開之罪，經比較新舊法結果，應適用舊法
    之連續犯、牽連犯、身分犯及舊刑法第  340條常業詐欺犯
    之規定，此與原判決適用之法律相同，就此部分自不構成撤
    銷之事由，附此敘明。是被告二人上訴意旨指摘原審量刑過
    重，固無理由，惟原判決既有可議之處，自應由本院予以撤
    銷改判。爰審酌被告丙○○、甲○○二人之素行，為牟取不
    法利益，與各不同之人組成詐欺共犯結構，以提供不實之資
    力證明文件向遠銀汐止分行詐欺貸款，其因而各所牽涉之詐
    貸案分別達三十餘件及十餘件，造成遠銀汐止分行高達千萬
    餘元之損失（其中被告甲○○所牽涉之詐貸案件十九件，因
    而造成遠銀汐止分行六百三十餘萬元之損失，至如附表所示
    胡雅麗等人於貸款後雖有償還部分本金，而迄本案起訴時，
    尚有約如附表所示本金未償還，惟本件以胡雅麗等人名義向
    上開銀行貸款，被告丙○○等人於貸款之初，以偽造或提供
    公司業務上登載不實之資力證明文件向銀行辦理貸款，而使
    銀行陷於錯誤貸予款項，被告丙○○等人即因而成立犯罪，
    至胡雅麗等人事後是否清償貸款及清償若干，並不因而影響
    被告丙○○等人已成立之犯行，附此敘明），危害金融秩序
    非輕，本應予以從重量處，惟念被告丙○○、甲○○二人犯
    後均坦承犯行，態度良好，被告丙○○並詳予交待所涉之各
    個案件，而被告甲○○目前因中風不良於行，渠等二人犯後
    均已深表悔悟，被告丙○○且無不良前科紀錄，本案遠銀汐
    止分行內部人員亦有不法情事，顯見遠銀汐止分行內控機制
    於本案亦應負相當責任等一切情狀，分別量處如主文所示之
    刑。至如附表第（七）項所示偽造之印章（不包括盜用部分
    ）、第（九）項所示之印文（不包括盜用部分），均應依刑
    法第21 9條規定宣告沒收，以上諭知沒收在被告丙○○之主
    文項下（因均與被告丙○○共犯）；而被告甲○○之主文項
    下，則諭知沒收與其共犯關係之部分，包括如附表第（七）
    項編號一、二、四、十四、十六、十七、二十一、二十三、
    二十四、二十五、二十八、二十九、三十、三十一、三十三
    、三十四、三十五號所示偽造之印章，及同上附表、編號第
    （九）項所示之印文（至上開所偽造之印章雖均未扣案，惟
    亦未能證明已滅失，仍應依法宣告沒收，附此敘明）。
五、同案被告江劍清、林玉霞、姜宗睿、黃梅稻、黃定紳（原名
    黃松源）、黃瑞芬、黃良勝、林秋明、簡俊雄、陳淑鈴、胡
    雅麗、余浩勇、蘇金榮、蔡孫秀珠、陳仁松、許家興、葉傳
    莊、葉隆世、陳正揚、盧燕伶、謝素珠、余順正、林建三、
    方義雄、闕銘欽、鄭誌雄、陳建宏、郭蕙薇、陳慶宗、周應
    慶、花黃秋桂、花淑蕙、陳秋菊、黃素鳳、律依宸（原名律
    秋霜）、張徐福、喬家駿部分由原審另以簡易判決處刑；同
    案被告呂錫銘、高建成、游萬華、曾文昆、黃清龍、張麗慧
    、鄭志宏、袁玉珠、費國群、趙傳仁、吳貴靜已由原審通緝
    中，附此敘明。
據上論斷，應依刑事訴訟法第369條第1項前段、第364條、第299
條第1項前段，刑法第28條、第2條第1項前段、修正前刑法第56
條、第55條、修正前刑法第340條、刑法第216條、第210條、第
212條、第215條、第219條，罰金罰鍰提高標準條例第1條前段，
判決如主文。
本案經檢察官吳慧蘭到庭執行職務。
中    華    民    國    95    年    12    月    29    日
                  刑事第五庭    審判長法  官  吳  敦
                                      法  官  朱光仁
                                      法  官  張傳栗
以上正本證明與原本無異。
如不服本判決，應於收受送達後十日內向本院提出上訴書狀，其
未敘述上訴之理由者並得於提起上訴後十日內向本院補提理由書
（均須按他造當事人之人數附繕本）。
                                      書記官  何子傑
中    華    民    國    95    年    12    月    29    日
附錄：本案論罪科刑法條全文
中華民國刑法第三百四十條：
以犯第三百三十九條之罪為常業者，處一年以上七年以下有期徒
刑，得併科五萬元以下罰金。
中華民國刑法第二百一十六條：
行使第二百十條至第二百十五條之文書者，依偽造、變造文書或
登載不實事項或使登載不實事項之規定處斷。
中華民國刑法第二百一十條：
偽造、變造私文書，足以生損害於公眾或他人者，處五年以下有
期徒刑。
中華民國刑法第二百一十二條：
偽造、變造護照、旅券、免許證、特許證及關於品行、能力服務
或其他相類之證書、介紹書，足以生損害於公眾或他人者，處一
年以下有期徒刑、拘役或三百元以下罰金。
中華民國刑法第二百一十五條：
從事業務之人，明知為不實之事項，而登載於其業務上作成之文
書，足以生損害於公眾或他人者，處三年以下有期徒刑、拘役或
五百元以下罰金。
附表：
┌──┬───┬───┬────┬────┬──────┬────────┬─────┬─────────┬───────┬───────┬────┬────┬──────┐
│編號│(一)姓名│(二)申貸│(三)核貸金│(四)迄起訴│(五)各該被告歷│(六)證人之證述（卷│(七)使用偽造│(八)偽造或業務上登載│(九)偽造或盜用印│(十)其他書證（卷│(十一)允諾或│(十二)高建成│(十三)所犯法條（│
│（照│      │時間（│額（新台│時未償金│次供述（卷、│、頁）          │或盜用之印│不實之申貸文件（即│文之欄位與數量│、頁）        │交付陳莉│收取之利│刑法）      │
│原起│      │民國）│幣）    │額（新台│頁；以下有關│                │章        │資力證明文件，以下│              │              │莉等人之│益或佣金│            │
│訴書│      │      │        │幣）    │偵(一)～偵(六)之│                │          │有關各類所得扣繳暨│              │              │利益（新│（新台幣│            │
│附表│      │      │        │        │偵查卷，係指│                │          │免扣繳憑單，簡稱扣│              │              │台幣）  │）      │            │
│之編│      │      │        │        │八十九年度偵│                │          │繳憑單）          │              │              │        │        │            │
│號）│      │      │        │        │字第六五四五│                │          │                  │              │              │        │        │            │
│    │      │      │        │        │號卷）      │                │          │                  │              │              │        │        │            │
├──┼───┼───┼────┼────┼──────┼────────┼─────┼─────────┼───────┼───────┼────┼────┼──────┤
│ 一 │胡雅麗│八十七│四十萬元│三十六萬│偵(一)P.72.340│(1)            偵│「泛拉丁國│偽造之泛拉丁國際貿│證明單位欄「泛│勞工保險局  偵│十餘萬元│一萬五千│I          │
│    │      │年十月│        │五千二百│  (三)P.87.239│蔡幼菊─泛拉  (四)│際貿易有限│易有限公司在職證明│拉丁國際貿易有│九十年九月  (五)│        │元      │９６０２    │
│    │      │二十二│        │四十八元│  (四)P.378   │丁國際貿易有  六│公司」、「│書一份            │限公司」印文一│二十六日保  一│        │        │３１１１    │
│    │      │日    │        │        │院(一)P.116-12│限公司負責人  七│蔡幼菊」印│                  │枚、負責人欄「│承字第1018  一│        │        │３２２２    │
│    │      │      │        │        │    5       │：胡雖曾任職  頁│章各一枚  │                  │蔡幼菊」印文一│118號函附   四│        │        │刑刑刑刑    │
│    │      │      │        │        │  (七)P.84    │於該公司，惟  、│          │                  │枚            │投保資料表  頁│        │        │            │
│    │      │      │        │        │            │附表所示資力  院│          ├─────────┼───────┤，以證明上    │        │        │從一重論    │
│    │      │      │        │        │            │證明文件係偽  (一)│          │偽造之同右公司八十│扣繳單位以及扣│開被告未在    │        │        │            │
│    │      │      │        │        │            │造不實。      二│          │六年度薪資六十五萬│繳義務人蓋章欄│如附表所示    │        │        │６０        │
│    │      │      │        │        │            │(2)            五│          │三千九百八十二元扣│「泛拉丁國際貿│之公司行號    │        │        │１１        │
│    │      │      │        │        │            │彭麗月（顏永  八│          │繳憑單一份        │易有限公司」印│投保任何勞    │        │        │２２        │
│    │      │      │        │        │            │悅之女友）：  至│          │                  │文一枚、負責人│工保險（左    │        │        │刑刑        │
│    │      │      │        │        │            │顏永悅欲貸款  二│          │                  │欄「蔡幼菊」印│列有關此部    │        │        │            │
│    │      │      │        │        │            │，惟恐資格不  六│          │                  │文一枚        │份書證之待    │        │        │            │
│    │      │      │        │        │            │符，故請彭麗  二│          │                  │              │證事實均相    │        │        │            │
│    │      │      │        │        │            │月介紹其友人  頁│          │                  │              │同）          │        │        │            │
│    │      │      │        │        │            │胡雅麗與顏認  、│          │                  │              │              │        │        │            │
│    │      │      │        │        │            │識，請胡雅麗  院│          │                  │              │              │        │        │            │
│    │      │      │        │        │            │以其名義向銀  (二)│          │                  │              │              │        │        │            │
│    │      │      │        │        │            │行貸款。      五│          │                  │              │              │        │        │            │
│    │      │      │        │        │            │(3)            三│          │                  │              │              │        │        │            │
│    │      │      │        │        │            │顏永悅：伊因  至│          │                  │              │              │        │        │            │
│    │      │      │        │        │            │信用有問題，  六│          │                  │              │              │        │        │            │
│    │      │      │        │        │            │故請彭麗月委  一│          │                  │              │              │        │        │            │
│    │      │      │        │        │            │託胡雅麗辦貸  頁│          │                  │              │              │        │        │            │
│    │      │      │        │        │            │款。            │          │                  │              │              │        │        │            │
├──┼───┼───┼────┼────┼──────┼────────┼─────┼─────────┼───────┼───────┼────┼────┼──────┤
│ 二 │陳添樹│八十七│四十萬元│三十七萬│偵(一)P.96.342│邱建菖（原名  偵│「一品景觀│偽造之一品景觀工程│證明單位欄「一│(1)          偵│八萬元  │一萬至一│同右        │
│    │      │年十二│        │六千二百│  (三)P.274   │邱義安）一品  (四)│工程有限公│有限公司在職證明書│品景觀工程有限│勞工保險局  (五)│        │萬五千元│            │
│    │      │月十四│        │元      │  (四)P.225   │景觀工程有限  三│司」、「邱│一份              │公司」印文一枚│九十年九月  一│        │        │            │
│    │      │日    │        │        │            │公司負責人：  一│建菖」印章│                  │、負責人欄「邱│二十六日保  一│        │        │            │
│    │      │      │        │        │            │陳雖有任職於  六│各一枚    │                  │建菖」印文一枚│承字第1018  五│        │        │            │
│    │      │      │        │        │            │該公司，惟附  頁│          ├─────────┼───────┤118號函附   頁│        │        │            │
│    │      │      │        │        │            │表所示資力證    │          │偽造之同右公司八十│扣繳單位以及扣│之投保資料  、│        │        │            │
│    │      │      │        │        │            │明文件係偽造    │          │六年度薪資六十二萬│繳義務人蓋章欄│表。        偵│        │        │            │
│    │      │      │        │        │            │不實。          │          │二千八百七十三元扣│「一品景觀工程│(2)          (五)│        │        │            │
│    │      │      │        │        │            │                │          │繳憑單一份        │有限公司」、「│財政部台灣  一│        │        │            │
│    │      │      │        │        │            │                │          │                  │呂建菖」印文各│省北區國稅  四│        │        │            │
│    │      │      │        │        │            │                │          │                  │一枚          │局基隆市分  ０│        │        │            │
│    │      │      │        │        │            │                │          │                  │              │局九十年十  頁│        │        │            │
│    │      │      │        │        │            │                │          │                  │              │月四日北區    │        │        │            │
│    │      │      │        │        │            │                │          │                  │              │國稅基字資    │        │        │            │
│    │      │      │        │        │            │                │          │                  │              │第00000000    │        │        │            │
│    │      │      │        │        │            │                │          │                  │              │號函附之綜    │        │        │            │
│    │      │      │        │        │            │                │          │                  │              │合所得稅各    │        │        │            │
│    │      │      │        │        │            │                │          │                  │              │類所得資料    │        │        │            │
│    │      │      │        │        │            │                │          │                  │              │清單，以證    │        │        │            │
│    │      │      │        │        │            │                │          │                  │              │明上開被告    │        │        │            │
│    │      │      │        │        │            │                │          │                  │              │之實際薪資    │        │        │            │
│    │      │      │        │        │            │                │          │                  │              │額，未達如    │        │        │            │
│    │      │      │        │        │            │                │          │                  │              │附表所示其    │        │        │            │
│    │      │      │        │        │            │                │          │                  │              │所提出辦理    │        │        │            │
│    │      │      │        │        │            │                │          │                  │              │貸款之扣繳    │        │        │            │
│    │      │      │        │        │            │                │          │                  │              │憑單上所載    │        │        │            │
│    │      │      │        │        │            │                │          │                  │              │之薪資額（    │        │        │            │
│    │      │      │        │        │            │                │          │                  │              │左列有關此    │        │        │            │
│    │      │      │        │        │            │                │          │                  │              │部份書證之    │        │        │            │
│    │      │      │        │        │            │                │          │                  │              │待證事實均    │        │        │            │
│    │      │      │        │        │            │                │          │                  │              │相同）。      │        │        │            │
├──┼───┼───┼────┼────┼──────┼────────┼─────┼─────────┼───────┼───────┼────┼────┼──────┤
│ 三 │江劍清│八十七│五十萬元│四十萬九│89偵緝565   │王裕窗─綠茵  八│「綠茵有限│偽造之綠茵有限公司│證明單位欄「綠│              │十萬元  │三千至一│同右        │
│    │      │年八月│        │千七百八│院(一)P.88-93.│有限公司負責  九│公司」、「│在職證明書一份    │茵有限公司」印│              │        │萬元    │            │
│    │      │二十五│        │十七元  │    109     │人：江未曾任  偵│王裕窗」印│                  │文一枚、負責人│              │        │        │            │
│    │      │日    │        │        │            │職於該公司，  緝│章各一枚  │                  │欄「王裕窗」印│              │        │        │            │
│    │      │      │        │        │            │且附表所示資  五│          │                  │文一枚        │              │        │        │            │
│    │      │      │        │        │            │力證明文件係  六│          ├─────────┼───────┤              │        │        │            │
│    │      │      │        │        │            │偽造不實。    五│          │偽造之同右公司八十│扣繳單位以及扣│              │        │        │            │
│    │      │      │        │        │            │              卷│          │六年度薪資五十八萬│繳義務人蓋章欄│              │        │        │            │
│    │      │      │        │        │            │                │          │五千元扣繳憑單一份│「綠茵有限公司│              │        │        │            │
│    │      │      │        │        │            │                │          │                  │」、「王裕窗」│              │        │        │            │
│    │      │      │        │        │            │                │          │                  │印文各一枚    │              │        │        │            │
├──┼───┼───┼────┼────┼──────┼────────┼─────┼─────────┼───────┼───────┼────┼────┼──────┤
│ 四 │余浩勇│八十七│三十萬元│二十八萬│偵(一)P.343   │林憲武─勝炫  偵│「勝炫報關│偽造之勝炫報關有限│證明單位欄「勝│              │六萬元  │一萬至一│同右        │
│    │      │年十二│        │二千二百│  (三)P.238   │報關有限公司  (一)│有限公司」│公司在職證明書一份│炫報關有限公司│              │        │萬五千元│            │
│    │      │月二十│        │八十四元│  (四)P.379   │負責人：余雖  四│、「林憲武│                  │」印文一枚、負│              │        │        │            │
│    │      │九日  │        │        │院(二)  P.30-3│曾任職於該公  九│」印章各一│                  │責人欄「林憲武│              │        │        │            │
│    │      │      │        │        │            │司，惟附表所  、│枚        │                  │」印文一枚    │              │        │        │            │
│    │      │      │        │        │            │示資力證明文  三│          ├─────────┼───────┤              │        │        │            │
│    │      │      │        │        │            │件係偽造不實  四│          │偽造之同右公司八十│扣繳單位以及扣│              │        │        │            │
│    │      │      │        │        │            │。            三│          │六年度薪資六十三萬│繳義務人蓋章欄│              │        │        │            │
│    │      │      │        │        │            │              頁│          │七千九百二十一元扣│「勝炫報關有限│              │        │        │            │
│    │      │      │        │        │            │              背│          │繳憑單一份        │公司」、「林憲│              │        │        │            │
│    │      │      │        │        │            │              面│          │                  │武」印文各一枚│              │        │        │            │
├──┼───┼───┼────┼────┼──────┼────────┼─────┼─────────┼───────┼───────┼────┼────┼──────┤
│ 五 │蘇金榮│八十八│四十萬元│三十八萬│90偵緝210   │蔡志華─玉煌  九│無        │蔡志華業務上登載不│無            │              │十萬元  │二萬元  │I          │
│    │      │年一月│        │一千二百│院(二)  P.15-2│交通股份有限  ０│          │實之玉煌交通有限公│              │              │        │        │９６５      │
│    │      │二十七│        │七十九元│            │公司負責人：  偵│          │司在職證明書一份  │              │              │        │        │３１１      │
│    │      │日    │        │        │            │附表所示資力  緝│          ├─────────┼───────┤              │        │        │３２２      │
│    │      │      │        │        │            │證明文件上之  二│          │蔡志華業務上登載不│無            │              │        │        │刑刑刑      │
│    │      │      │        │        │            │公司大小章印  一│          │實之同右公司八十六│              │              │        │        │            │
│    │      │      │        │        │            │文為真。      ０│          │年度薪資五十八萬七│              │              │        │        │從一重論    │
│    │      │      │        │        │            │              卷│          │千二百十三元扣繳憑│              │              │        │        │            │
│    │      │      │        │        │            │                │          │單一份            │              │              │        │        │I          │
│    │      │      │        │        │            │                │          │                  │              │              │        │        │９          │
│    │      │      │        │        │            │                │          │                  │              │              │        │        │３          │
│    │      │      │        │        │            │                │          │                  │              │              │        │        │３          │
│    │      │      │        │        │            │                │          │                  │              │              │        │        │刑          │
├──┼───┼───┼────┼────┼──────┼────────┼─────┼─────────┼───────┼───────┼────┼────┼──────┤
│ 六 │郭蕙薇│八十七│三十萬元│二十七萬│偵(一)P.346   │陳順仁─金華  偵│盜用「金華│偽造之金華園餐在職│盜蓋在證明單位│              │五萬元  │一萬元  │I          │
│    │      │年十一│        │七千八百│  (三)P.387   │園餐廳負責人  (一)│園餐廳」、│證明書一份        │欄「金華園餐廳│              │        │        │９６０２    │
│    │      │月三十│        │二十五元│院(一)P.225-23│：郭雖曾任職  三│「陳順仁」│                  │」印文一枚、負│              │        │        │３１１１    │
│    │      │日    │        │        │    1       │於該公司，惟  四│印章各一枚│                  │責人欄「陳順仁│              │        │        │３２２２    │
│    │      │      │        │        │            │附表所示資力  六│（不沒收）│                  │」印文一枚（不│              │        │        │刑刑刑刑    │
│    │      │      │        │        │            │證明文件係偽  頁│          │                  │沒收）        │              │        │        │            │
│    │      │      │        │        │            │造不實，惟其  背│          ├─────────┼───────┤              │        │        │從一重論    │
│    │      │      │        │        │            │上所蓋用之「  面│          │偽造之同右商號八十│盜蓋在扣繳單位│              │        │        │            │
│    │      │      │        │        │            │金華園餐廳」    │          │六年度薪資五十四萬│以及扣繳義務人│              │        │        │６０        │
│    │      │      │        │        │            │、「陳順仁」    │          │二千八百三十六元扣│蓋章欄「金華園│              │        │        │１１        │
│    │      │      │        │        │            │之印文為真正    │          │繳憑單一份        │餐廳」、「陳順│              │        │        │２２        │
│    │      │      │        │        │            │。              │          │                  │仁」印文各一枚│              │        │        │刑刑        │
│    │      │      │        │        │            │                │          │                  │（不沒收）    │              │        │        │            │
│    │      │      │        │        │            │                │          │                  │              │              │        │        │            │
├──┼───┼───┼────┼────┼──────┼────────┼─────┼─────────┼───────┼───────┼────┼────┼──────┤
│ 七 │林玉霞│八十七│五十萬元│四十三萬│偵(一)P.351   │                │無        │王麗鈴業務上登載不│無            │(1)          偵│十萬元  │三千至一│I          │
│    │      │年八月│        │七千三百│  (三)P.120.23│                │          │實之喜多美服飾精品│              │勞工保險局  (五)│        │萬元    │９６５      │
│    │      │五日  │        │八十四元│    6       │                │          │店在職證明書一份  │              │九十年九月  一│        │        │３１１      │
│    │      │      │        │        │  (四)P.362   │                │          ├─────────┼───────┤二十六日保  一│        │        │３２２      │
│    │      │      │        │        │院(一)P.244-24│                │          │同右商號八十六年度│無            │承字第1018  六│        │        │刑刑刑      │
│    │      │      │        │        │    9       │                │          │薪資六十萬元扣繳憑│              │118號函附   頁│        │        │            │
│    │      │      │        │        │            │                │          │單一份            │              │之投保資料  、│        │        │從一重論    │
│    │      │      │        │        │            │                │          │                  │              │表。        偵│        │        │            │
│    │      │      │        │        │            │                │          │                  │              │(2)          (五)│        │        │I          │
│    │      │      │        │        │            │                │          │                  │              │財政部台灣  一│        │        │９          │
│    │      │      │        │        │            │                │          │                  │              │省北區國稅  四│        │        │３          │
│    │      │      │        │        │            │                │          │                  │              │局基隆市分  一│        │        │３          │
│    │      │      │        │        │            │                │          │                  │              │局九十年十  頁│        │        │刑          │
│    │      │      │        │        │            │                │          │                  │              │月四日北區    │        │        │            │
│    │      │      │        │        │            │                │          │                  │              │國稅基字資    │        │        │            │
│    │      │      │        │        │            │                │          │                  │              │第00000000    │        │        │            │
│    │      │      │        │        │            │                │          │                  │              │號函附之綜    │        │        │            │
│    │      │      │        │        │            │                │          │                  │              │合所得稅各    │        │        │            │
│    │      │      │        │        │            │                │          │                  │              │類所得資料    │        │        │            │
│    │      │      │        │        │            │                │          │                  │              │清單。        │        │        │            │
├──┼───┼───┼────┼────┼──────┼────────┼─────┼─────────┼───────┼───────┼────┼────┼──────┤
│ 八 │洪炳煌│八十八│三十萬元│二十三萬│偵(一)P.348   │楊金能、林月  偵│「左右造型│偽造之左右造型家飾│空白處「左右造│              │        │一萬元  │I          │
│    │      │年二月│        │八千三百│  (四)P.528.53│娥─左右造型  (四)│家飾有限公│有限公司在職證明書│型家飾有限公司│              │        │        │９６０２    │
│    │      │四日  │        │二十八元│    3背面   │家飾有限公司  五│司」、「楊│一份              │」印文一枚、負│              │        │        │３１１１    │
│    │      │      │        │        │            │負責人：洪雖  三│金龍」印章│                  │責人欄「楊金龍│              │        │        │３２２２    │
│    │      │      │        │        │            │曾任職於該公  七│各一枚    │                  │」印文一枚    │              │        │        │刑刑刑刑    │
│    │      │      │        │        │            │司，惟附表所  頁│          ├─────────┼───────┤              │        │        │            │
│    │      │      │        │        │            │示資力證明文  背│          │偽造之同右公司八十│扣繳單位以及扣│              │        │        │從一重論    │
│    │      │      │        │        │            │件係偽造不實  面│          │六年度薪資六十四萬│繳義務人蓋章欄│              │        │        │            │
│    │      │      │        │        │            │。            、│          │二千二百八十一元扣│「左右造型家飾│              │        │        │６２        │
│    │      │      │        │        │            │              五│          │繳憑單一份        │有限公司」、「│              │        │        │１１        │
│    │      │      │        │        │            │              三│          │                  │楊金龍」印文各│              │        │        │２２        │
│    │      │      │        │        │            │              九│          │                  │一枚          │              │        │        │刑刑        │
│    │      │      │        │        │            │              頁│          │                  │              │              │        │        │            │
│    │      │      │        │        │            │              背│          │                  │              │              │        │        │            │
│    │      │      │        │        │            │              面│          │                  │              │              │        │        │            │
│    ├───┼───┼────┼────┼──────┼────────┼─────┼─────────┼───────┼───────┼────┼────┼──────┤
│    │李政龍│      │        │        │偵(四)P.527背 │                │「義發運輸│偽造之義發運輸報關│空白處「義發運│              │        │        │同右        │
│    │（洪炳│      │        │        │    面538.55│                │報關有限公│有限公司在職證明書│輸報關有限公司│              │        │        │            │
│    │煌之保│      │        │        │      2     │                │司」、「謝│一份              │」印文一枚、負│              │        │        │            │
│    │證人）│      │        │        │            │                │宜貞」印章│                  │責人欄「謝宜貞│              │        │        │            │
│    │      │      │        │        │            │                │各一枚    │                  │」印文一枚    │              │        │        │            │
│    │      │      │        │        │            │                │          ├─────────┼───────┤              │        │        │            │
│    │      │      │        │        │            │                │          │偽造之同右公司八十│扣繳單位以及扣│              │        │        │            │
│    │      │      │        │        │            │                │          │七年度薪資五十六萬│繳義務人蓋章欄│              │        │        │            │
│    │      │      │        │        │            │                │          │九千三百二十三元扣│「義發運輸報關│              │        │        │            │
│    │      │      │        │        │            │                │          │繳憑單一份        │有限公司」、「│              │        │        │            │
│    │      │      │        │        │            │                │          │                  │謝宜貞」印文各│              │        │        │            │
│    │      │      │        │        │            │                │          │                  │一枚          │              │        │        │            │
├──┼───┼───┼────┼────┼──────┼────────┼─────┼─────────┼───────┼───────┼────┼────┼──────┤
│ 九 │姜宗睿│八十七│五十萬元│四十三萬│89偵緝514.  │李立璿（原名  偵│「宗友保齡│無                │無            │              │五萬元  │三千至一│I          │
│    │      │年七月│        │一千七百│院(一)P.88.94-│李政義）─宗  (五)│球具專賣店├─────────┼───────┤              │        │萬元    │９６０      │
│    │      │七日  │        │八十四元│    97.109  │友保齡球具專  三│」、「李政│偽造之宗友保齡球具│扣繳單位以及扣│              │        │        │３１１      │
│    │      │      │        │        │            │賣店負責人：  九│義」印章各│專賣店八十六年度薪│繳義務人蓋章欄│              │        │        │３２２      │
│    │      │      │        │        │            │姜雖曾任職於  九│一枚      │資五十萬元扣繳憑單│「宗友保齡球具│              │        │        │刑刑刑      │
│    │      │      │        │        │            │該店，惟附表  頁│          │一份              │專賣店」、「李│              │        │        │從一重論    │
│    │      │      │        │        │            │所示資力證明    │          │                  │政義」印文各一│              │        │        │            │
│    │      │      │        │        │            │文件係偽造不    │          │                  │枚            │              │        │        │６０        │
│    │      │      │        │        │            │實。            │          │                  │              │              │        │        │１１        │
│    │      │      │        │        │            │                │          │                  │              │              │        │        │２２        │
│    │      │      │        │        │            │                │          │                  │              │              │        │        │刑刑        │
├──┼───┼───┼────┼────┼──────┼────────┼─────┼─────────┼───────┼───────┼────┼────┼──────┤
│ 十 │陳慶宗│八十八│四十萬元│三十八萬│89偵緝496   │葉碧玉─長富  八│「長富貴金│偽造之長富貴金屬有│證明單位欄「長│              │八萬五千│一萬至一│I          │
│    │      │年二月│        │一千五百│院(一)P.185-19│貴金屬有限公  九│屬有限公司│限公司在職證明書一│富貴金屬有限公│              │元      │萬五千元│９６０２    │
│    │      │二日  │        │八十八元│    2       │司會計：陳雖  偵│」、「陳雅│份                │司」印文一枚、│              │        │        │３１１１    │
│    │      │      │        │        │            │曾任職於該公  緝│潔」印章各│                  │負責人欄「陳雅│              │        │        │３２２２    │
│    │      │      │        │        │            │司，惟附表所  四│一枚      │                  │潔」印文一枚  │              │        │        │刑刑刑刑    │
│    │      │      │        │        │            │示資力證明文  九│          ├─────────┼───────┤              │        │        │            │
│    │      │      │        │        │            │件係偽造不實  六│          │偽造之同右公司八十│無            │              │        │        │從一重論    │
│    │      │      │        │        │            │。            卷│          │六年度薪資六十二萬│              │              │        │        │            │
│    │      │      │        │        │            │                │          │八千四百三十二元扣│              │              │        │        │６０        │
│    │      │      │        │        │            │                │          │繳憑單一份        │              │              │        │        │１１        │
│    │      │      │        │        │            │                │          │                  │              │              │        │        │２２        │
│    │      │      │        │        │            │                │          │                  │              │              │        │        │刑刑        │
├──┼───┼───┼────┼────┼──────┼────────┼─────┼─────────┼───────┼───────┼────┼────┼──────┤
│十一│黃梅稻│八十七│三十萬元│二十二萬│偵(一)P.103   │姜義蘭─翠園  偵│「翠園食品│偽造之翠園食品行在│證明單位欄及負│              │三萬元  │三千至一│同右        │
│    │      │年七月│        │四千八百│  (二)P.203   │食品行負責人  (二)│行統一發票│職證明書一份      │責人欄「翠園食│              │        │萬元    │            │
│    │      │十七日│        │四十八元│  (三)P.275   │：黃未曾任職  二│專用章」印│                  │品行統一發票專│              │        │        │            │
│    │      │      │        │        │院(一)P.88.97.│於該公司，且  ０│章一枚    │                  │用章」印文一枚│              │        │        │            │
│    │      │      │        │        │    103     │附表所示資力  三│          ├─────────┼───────┤              │        │        │            │
│    │      │      │        │        │  (七)P.84.97-│證明文件係偽  頁│          │偽造之同右商號八十│扣繳單位以及扣│              │        │        │            │
│    │      │      │        │        │    102.109 │造不實。        │          │六年度薪資五十四萬│繳義務人蓋章欄│              │        │        │            │
│    │      │      │        │        │            │                │          │元扣繳憑單一份    │「翠園食品行統│              │        │        │            │
│    │      │      │        │        │            │                │          │                  │一發票專用章」│              │        │        │            │
│    │      │      │        │        │            │                │          │                  │印文一枚      │              │        │        │            │
├──┼───┼───┼────┼────┼──────┼────────┼─────┼─────────┼───────┼───────┼────┼────┼──────┤
│十二│黃定紳│八十七│五十萬元│四十三萬│偵(一)P.90    │蘇松壽─國華  偵│「國華人壽│偽造之國華人壽保險│證明單位欄「國│(1)          偵│五千元  │三千至一│I          │
│    │（原名│年九月│        │一千五百│  (二)P.204   │人壽保險股份  (四)│保險股份有│股份有限公司在職證│華人壽保險股份│勞工保險局  (五)│        │萬元    │９６２      │
│    │黃松源│十九日│        │三十八元│  (三)P.380   │有限公司宜蘭  二│限公司」、│明書一份          │有限公司宜蘭縣│九十年九月  一│        │        │３１１      │
│    │）    │      │        │        │院(一)P.250-25│營業處負責人  七│「蘇松壽」│                  │營業處」印文一│二十六日保  一│        │        │３２２      │
│    │      │      │        │        │    7       │：黃雖曾任職  九│印章各一枚│                  │枚、負責人欄「│承字第1018  七│        │        │刑刑刑      │
│    │      │      │        │        │  (七)P.84.85 │於該公司，惟  至│          │                  │蘇松壽」印文一│118號函附   頁│        │        │            │
│    │      │      │        │        │            │附表所示資力  二│          │                  │枚            │之投保資料  、│        │        │從一重論    │
│    │      │      │        │        │            │證明文件係偽  八│          ├─────────┼───────┤表。        偵│        │        │            │
│    │      │      │        │        │            │造不實。      二│          │無                │無            │(2)          (五)│        │        │I          │
│    │      │      │        │        │            │              頁│          │                  │              │財政部台灣  一│        │        │９          │
│    │      │      │        │        │            │                │          │                  │              │省北區國稅  四│        │        │３          │
│    │      │      │        │        │            │                │          │                  │              │局基隆市分  二│        │        │３          │
│    │      │      │        │        │            │                │          │                  │              │局九十年十  頁│        │        │刑刑        │
│    │      │      │        │        │            │                │          │                  │              │月四日北區    │        │        │            │
│    │      │      │        │        │            │                │          │                  │              │國稅基字資    │        │        │            │
│    │      │      │        │        │            │                │          │                  │              │第00000000    │        │        │            │
│    │      │      │        │        │            │                │          │                  │              │號函附之綜    │        │        │            │
│    │      │      │        │        │            │                │          │                  │              │合所得稅各    │        │        │            │
│    │      │      │        │        │            │                │          │                  │              │類所得資料    │        │        │            │
│    │      │      │        │        │            │                │          │                  │              │清單。        │        │        │            │
├──┼───┼───┼────┼────┼──────┼────────┼─────┼─────────┼───────┼───────┼────┼────┼──────┤
│十三│周應慶│八十七│三十萬元│二十四萬│89偵緝P.529 │汪蒲阿雲─萊  八│「萊客食品│偽造之萊客食品行在│證明單位欄「萊│              │七萬元  │二萬五千│I          │
│    │      │年十月│        │三千三百│院(一)P.192-19│客食品行負責  九│行統一發專│職證明書一份      │客食品行統一發│              │        │元      │９６０２    │
│    │      │十九日│        │一十元  │    7       │人：周未曾任  偵│用章」、「│                  │票專用章」印文│              │        │        │３１１１    │
│    │      │      │        │        │            │職於該公司，  緝│汪浦阿雲」│                  │一枚、負責人欄│              │        │        │３２２２    │
│    │      │      │        │        │            │且附表所示資  五│印章各一枚│                  │「汪蒲阿雲」印│              │        │        │刑刑刑刑    │
│    │      │      │        │        │            │力證明文件係  二│          │                  │文一枚        │              │        │        │            │
│    │      │      │        │        │            │偽造不實。    九│          ├─────────┼───────┤              │        │        │從一重論    │
│    │      │      │        │        │            │              卷│          │偽造之同右公司八十│扣繳單位以及扣│              │        │        │            │
│    │      │      │        │        │            │                │          │六年度薪資六十萬二│繳義務人蓋章欄│              │        │        │６０        │
│    │      │      │        │        │            │                │          │千七百八十四元扣繳│「萊客食品行統│              │        │        │１１        │
│    │      │      │        │        │            │                │          │憑單一份          │一發票專用章」│              │        │        │２２        │
│    │      │      │        │        │            │                │          │                  │及「汪蒲阿雲」│              │        │        │刑刑        │
│    │      │      │        │        │            │                │          │                  │印文各一枚    │              │        │        │            │
├──┼───┼───┼────┼────┼──────┼────────┼─────┼─────────┼───────┼───────┼────┼────┼──────┤
│十四│盧建祥│八十八│三十萬元│二十九萬│            │楊志恭─恭隆  偵│「恭隆美護│業務登載不實之恭隆│無            │              │        │        │I          │
│    │      │年五月│（原誤載│五千七百│            │美護股份有限  (二)│股份有限公│美護有限公司在職證│              │              │        │        │９６０５    │
│    │      │三十一│為五十萬│九十六元│            │公司負責人：  二│司」、「楊│明書一份          │              │              │        │        │３１１１    │
│    │      │日    │元）    │        │            │盧建祥未曾任  ０│志恭」印章├─────────┼───────┤              │        │        │３２２２    │
│    │      │      │        │        │            │職於該公司，  六│各一枚    │偽造之同右公司八十│扣繳單位以及扣│              │        │        │刑刑刑刑    │
│    │      │      │        │        │            │因受友人之託  頁│          │六年度薪資六十九萬│繳義務人蓋章欄│              │        │        │            │
│    │      │      │        │        │            │故開立不實之    │          │七千八百三十九元扣│「恭隆美護股份│              │        │        │從一重論    │
│    │      │      │        │        │            │在職証明，惟    │          │繳憑單一份        │有限公司」及「│              │        │        │            │
│    │      │      │        │        │            │扣繳憑單是偽    │          │                  │楊志恭」印文各│              │        │        │６０        │
│    │      │      │        │        │            │造不實。        │          │                  │一枚          │              │        │        │１１        │
│    │      │      │        │        │            │                │          │                  │              │              │        │        │２２        │
│    │      │      │        │        │            │                │          │                  │              │              │        │        │刑刑        │
├──┼───┼───┼────┼────┼──────┼────────┼─────┼─────────┼───────┼───────┼────┼────┼──────┤
│十五│花黃秋│八十七│五十萬元│四十一萬│偵(一)P.84（桂│沈雪娥─負責  偵│「意妍堂製│偽造之意妍堂製作有│證明單位欄「意│              │五萬元  │一萬五千│I          │
│    │桂    │年十月│        │二千零十│    ）      │意妍堂製作有  (二)│作有限公司│限公司在職證明書一│妍堂製作有限公│              │        │元      │９６０２    │
│    │      │二十九│        │八元    │  (二)P.207（ │限公司行政業  二│」、「鈕承│份                │司」印文一枚、│              │        │        │３１１１    │
│    │      │日    │        │        │    二人）  │務、鈕承澤─  ０│澤」印章各│                  │負責人欄「鈕承│              │        │        │３２２２    │
│    │      │      │        │        │  (五)P.439（ │負責人：花黃  七│一枚      │                  │澤」印文一枚  │              │        │        │刑刑刑刑    │
│    │      │      │        │        │    二人）  │秋桂、花淑蕙  背│          ├─────────┼───────┤              │        │        │            │
│    │      │      │        │        │89偵3624    │未曾任職於該  面│          │偽造之同右公司八十│扣繳單位以及扣│              │        │        │從一重論    │
│    │      │      │        │        │院(一)P.197-20│公司，且附表  、│          │六年度薪資六十二萬│繳義務人蓋章欄│              │        │        │            │
│    │      │      │        │        │    2（桂） │所示資力證明  八│          │七千九百二十三元扣│「意妍堂製作有│              │        │        │６０        │
│    │      │      │        │        │    202-206 │文件係偽造不  九│          │繳憑單一份        │限公司」及「鈕│              │        │        │１１        │
│    │      │      │        │        │    （蕙）  │實。          偵│          │                  │承澤」印文各一│              │        │        │２２        │
│    │      │      │        │        │            │              三│          │                  │枚            │              │        │        │刑刑        │
│    ├───┼───┼────┼────┤            │              六├─────┼─────────┼───────┼───────┼────┼────┼──────┤
│    │花淑蕙│      │        │        │            │              二│同右      │無                │無            │              │        │        │I          │
│    │（花黃│      │        │        │            │              四│          ├─────────┼───────┤              │        │        │９６０      │
│    │秋桂之│      │        │        │            │              卷│          │偽造之同右公司八十│扣繳單位以及扣│              │        │        │３１１      │
│    │保證人│      │        │        │            │                │          │六年度薪資四十七萬│繳義務人蓋章欄│              │        │        │３２２      │
│    │）    │      │        │        │            │                │          │一千六百三十二元扣│「意妍堂製作有│              │        │        │刑刑刑      │
│    │      │      │        │        │            │                │          │繳憑單一份        │限公司」及「鈕│              │        │        │            │
│    │      │      │        │        │            │                │          │                  │承澤」印文各一│              │        │        │從一重論    │
│    │      │      │        │        │            │                │          │                  │枚            │              │        │        │            │
│    │      │      │        │        │            │                │          │                  │              │              │        │        │６０        │
│    │      │      │        │        │            │                │          │                  │              │              │        │        │１１        │
│    │      │      │        │        │            │                │          │                  │              │              │        │        │２２        │
│    │      │      │        │        │            │                │          │                  │              │              │        │        │刑刑        │
├──┼───┼───┼────┼────┼──────┼────────┼─────┼─────────┼───────┼───────┼────┼────┼──────┤
│十六│蔡孫秀│八十七│四十萬元│三十六萬│90偵緝P.610 │(1)陳國賢─全  九│「全盛報關│偽造之全盛報關股份│證明單位欄「全│              │八萬五千│一萬五千│I          │
│    │珠    │年十一│        │零七百九│院(二)P.122-12│勝報關股份有  ０│股份有限公│有限公司在職證明書│盛報關股份有限│              │元      │元      │９６０２    │
│    │      │月三日│        │十七元  │    9       │限公司負責人  偵│司」、「林│一份              │公司」印文一枚│              │        │        │３１１１    │
│    │      │      │        │        │  (四)P.86    │：蔡未曾任職  緝│禮素」印章│                  │、負責人欄「林│              │        │        │３２２２    │
│    │      │      │        │        │            │於該公司，且  六│各一枚    │                  │禮素」印文一枚│              │        │        │刑刑刑刑    │
│    │      │      │        │        │            │附表所示資力  一│          │                  │              │              │        │        │            │
│    │      │      │        │        │            │證明文件係偽  卷│          ├─────────┼───────┤              │        │        │從一重論    │
│    │      │      │        │        │            │造不實。      、│          │偽造之同右公司八十│扣繳單位以及扣│              │        │        │            │
│    │      │      │        │        │            │(2)蔡榮澤（蔡  院│          │六年度薪資五十七萬│繳義務人蓋章欄│              │        │        │６０        │
│    │      │      │        │        │            │孫秀珠之夫）  (四)│          │六千八百六十三元扣│「全盛報關股份│              │        │        │１１        │
│    │      │      │        │        │            │─蔡孫秀珠並  八│          │繳憑單一份        │有限公司」及「│              │        │        │２２        │
│    │      │      │        │        │            │未在該公司上  八│          │                  │林禮素」印文各│              │        │        │刑刑        │
│    │      │      │        │        │            │班。          至│          │                  │一枚          │              │        │        │            │
│    │      │      │        │        │            │              九│          │                  │              │              │        │        │            │
│    │      │      │        │        │            │              四│          │                  │              │              │        │        │            │
│    │      │      │        │        │            │              頁│          │                  │              │              │        │        │            │
├──┼───┼───┼────┼────┼──────┼────────┼─────┼─────────┼───────┼───────┼────┼────┼──────┤
│十七│陳仁松│八十八│四十萬元│三十九萬│偵(一)P.177   │鍾林金鳳─豪  偵│「豪奇企業│偽造之豪奇企業有限│證明單位欄「豪│              │一至二萬│一萬五千│同右        │
│    │      │年六月│        │五千二百│  (二)P.208   │奇企業有限公  (四)│有限公司」│公司在職證明書一份│奇企業有限公司│              │元      │元      │            │
│    │      │五日  │        │三十一元│  (三)P.381   │司負責人：陳  二│、「鍾林金│                  │」印文一枚、負│              │        │        │            │
│    │      │      │        │        │院(二)P.21-39 │未曾任職於該  二│鳳」印章各│                  │責人欄「鍾林金│              │        │        │            │
│    │      │      │        │        │            │公司，且附表  六│一枚      │                  │鳳」印文一枚  │              │        │        │            │
│    │      │      │        │        │            │所示資力證明  頁│          ├─────────┼───────┤              │        │        │            │
│    │      │      │        │        │            │文件係偽造不    │          │偽造之同右公司八十│扣繳單位以及扣│              │        │        │            │
│    │      │      │        │        │            │實。            │          │七年度薪資七十二萬│繳義務人蓋章欄│              │        │        │            │
│    │      │      │        │        │            │                │          │四千九百八十三元扣│「豪奇企業有限│              │        │        │            │
│    │      │      │        │        │            │                │          │繳憑單一份        │公司」及「鍾林│              │        │        │            │
│    │      │      │        │        │            │                │          │                  │金鳳」印文各一│              │        │        │            │
│    │      │      │        │        │            │                │          │                  │枚            │              │        │        │            │
├──┼───┼───┼────┼────┼──────┼────────┼─────┼─────────┼───────┼───────┼────┼────┼──────┤
│十八│甲○○│八十七│三十萬元│二十五萬│偵(一)  P.273 │蔡志華─玉煌  偵│「玉煌交通│蔡志華業務上登載不│無            │              │        │        │I          │
│    │      │年八月│        │八千七百│  (三)  P.391 │交通股份有限  (一)│股份有限公│實之玉煌交通股份有│              │              │        │        │９６０５    │
│    │      │二十八│        │八十八元│  (四)  P.400.│公司實際負責  二│司」、「蔡│限公司在職證明書一│              │              │        │        │３１１１    │
│    │      │日    │        │        │        401 │人：周之在職  二│吳鳳嬌」印│份                │              │              │        │        │３２２２    │
│    │      │      │        │        │院(一)  P.15.1│証明及扣繳憑  二│章各一枚  ├─────────┼───────┤              │        │        │刑刑刑刑    │
│    │      │      │        │        │      6     │單上之公司大  頁│          │偽造之同右公司八十│扣繳單位以及扣│              │        │        │            │
│    │      │      │        │        │  (三)  P.258-│小章印文為其  、│          │七年度薪資七十八萬│繳義務人蓋章欄│              │        │        │從一重論    │
│    │      │      │        │        │      272.27│所蓋用。      偵│          │扣繳憑單一份      │「玉煌交通股份│              │        │        │            │
│    │      │      │        │        │      5-283.│              (二)│          │                  │有限公司」及「│              │        │        │６０        │
│    │      │      │        │        │      288-29│              二│          │                  │蔡吳鳳嬌」印文│              │        │        │１１        │
│    │      │      │        │        │      5     │              一│          │                  │各一枚        │              │        │        │２２        │
│    │      │      │        │        │  (四)  P.84-8│              三│          │                  │              │              │        │        │刑刑        │
│    │      │      │        │        │      6.91.9│              頁│          │                  │              │              │        │        │            │
│    │      │      │        │        │      2.102 │              、│          │                  │              │              │        │        │            │
│    │      │      │        │        │      以下  │              九│          │                  │              │              │        │        │            │
│    │      │      │        │        │  (七)  P.179-│              ０│          │                  │              │              │        │        │            │
│    │      │      │        │        │      181   │              偵│          │                  │              │              │        │        │            │
│    │      │      │        │        │            │              緝│          │                  │              │              │        │        │            │
│    │      │      │        │        │            │              二│          │                  │              │              │        │        │            │
│    │      │      │        │        │            │              一│          │                  │              │              │        │        │            │
│    │      │      │        │        │            │              ０│          │                  │              │              │        │        │            │
│    │      │      │        │        │            │              卷│          │                  │              │              │        │        │            │
│    │      │      │        │        │            │              、│          │                  │              │              │        │        │            │
│    │      │      │        │        │            │              院│          │                  │              │              │        │        │            │
│    │      │      │        │        │            │              (四)│          │                  │              │              │        │        │            │
│    │      │      │        │        │            │              一│          │                  │              │              │        │        │            │
│    │      │      │        │        │            │              ０│          │                  │              │              │        │        │            │
│    │      │      │        │        │            │              一│          │                  │              │              │        │        │            │
│    │      │      │        │        │            │              、│          │                  │              │              │        │        │            │
│    │      │      │        │        │            │              一│          │                  │              │              │        │        │            │
│    │      │      │        │        │            │              ０│          │                  │              │              │        │        │            │
│    │      │      │        │        │            │              二│          │                  │              │              │        │        │            │
│    │      │      │        │        │            │              頁│          │                  │              │              │        │        │            │
├──┼───┼───┼────┼────┼──────┼────────┼─────┼─────────┼───────┼───────┼────┼────┼──────┤
│十九│陳秋菊│八十七│四十萬元│二十五萬│偵(二)P.209   │陳洪秀賢─富  偵│「富順堆高│偽造之富順堆高機有│證明單位欄「富│(1)          偵│三萬元  │一萬元  │I          │
│    │      │年九月│        │六千五百│  (三)P.277   │順堆高機有限  (四)│機有限公司│限公司在職證明書一│順堆高機有限公│勞工保險局  (五)│        │        │９６０２    │
│    │      │八日  │        │一十三元│  (四)P.228   │公司負責人：  二│」、「陳洪│份                │司」印文一枚、│九十年九月  一│        │        │３１１１    │
│    │      │      │        │        │院(一)P.210-21│陳雖曾任職於  二│秀賢」印章│                  │負責人欄「陳洪│二十六日保  一│        │        │３２２２    │
│    │      │      │        │        │    8       │該公司，惟附  八│各一枚    │                  │秀賢」印文一枚│承字第1018  八│        │        │刑刑刑刑    │
│    │      │      │        │        │  (七)P.142.14│表所示資力證  頁│          ├─────────┼───────┤118號函附   頁│        │        │            │
│    │      │      │        │        │    3       │明文件係偽造    │          │偽造之同右公司八十│扣繳單位以及扣│之投保資料  、│        │        │從一重論    │
│    │      │      │        │        │            │不實。          │          │六年度薪資四十八萬│繳義務人蓋章欄│表。        偵│        │        │            │
│    │      │      │        │        │            │                │          │六千二百四十六元扣│「富順堆高機有│(2)          (五)│        │        │６０        │
│    │      │      │        │        │            │                │          │繳憑單一份        │限公司」及「陳│財政部台灣  一│        │        │１１        │
│    │      │      │        │        │            │                │          │                  │洪秀賢」印文各│省北區國稅  五│        │        │２２        │
│    │      │      │        │        │            │                │          │                  │一枚          │局基隆市分  二│        │        │刑刑        │
│    │      │      │        │        │            │                │          │                  │              │局九十年十  、│        │        │            │
│    │      │      │        │        │            │                │          │                  │              │月四日北區  一│        │        │            │
│    │      │      │        │        │            │                │          │                  │              │國稅基字資  五│        │        │            │
│    │      │      │        │        │            │                │          │                  │              │第00000000  五│        │        │            │
│    │      │      │        │        │            │                │          │                  │              │號函附之綜  頁│        │        │            │
│    │      │      │        │        │            │                │          │                  │              │合所得稅各    │        │        │            │
│    │      │      │        │        │            │                │          │                  │              │類所得資料    │        │        │            │
│    │      │      │        │        │            │                │          │                  │              │清單。        │        │        │            │
├──┼───┼───┼────┼────┼──────┼────────┼─────┼─────────┼───────┼───────┼────┼────┼──────┤
│二十│黃瑞芬│八十七│五十萬元│四十二萬│偵(一)P.109   │黃大銘─華新  偵│無        │無                │無            │              │五萬元  │三千至一│I          │
│    │      │年八月│        │四千八百│  (二)P.208   │行實業股份有  (四)│          ├─────────┼───────┤              │        │萬元    │９６０      │
│    │      │十三日│        │十一元  │  (三)P.279   │限公司負責人  一│          │偽造之華新行實業股│無            │              │        │        │３１１      │
│    │      │      │        │        │  (四)P.166   │：黃雖曾任職  六│          │份有限公司八十六年│              │              │        │        │３２２      │
│    │      │      │        │        │院(一)P.104-10│於該公司，惟  五│          │度薪資六十四萬三千│              │              │        │        │刑刑刑      │
│    │      │      │        │        │    9       │附表所示資力  頁│          │八百五十元扣繳憑單│              │              │        │        │            │
│    │      │      │        │        │            │證明文件係偽    │          │一份              │              │              │        │        │從一重論    │
│    │      │      │        │        │            │造不實。        │          │                  │              │              │        │        │            │
│    │      │      │        │        │            │                │          │                  │              │              │        │        │６０        │
│    │      │      │        │        │            │                │          │                  │              │              │        │        │１１        │
│    │      │      │        │        │            │                │          │                  │              │              │        │        │２２        │
│    │      │      │        │        │            │                │          │                  │              │              │        │        │刑刑        │
├──┼───┼───┼────┼────┼──────┼────────┼─────┼─────────┼───────┼───────┼────┼────┼──────┤
│二一│許家興│八十八│五十萬元│四十一萬│90偵緝60    │曾元皇─理霖  九│「理霖鑿井│偽造之理霖鑿井工程│公司欄「理霖鑿│              │        │一萬五千│I          │
│    │      │年四月│        │五千六百│院(四)P.75-84 │鑿井工程有限  ０│工程有限公│有限公司在職證明書│井工程有限公司│              │        │元      │９６０２    │
│    │      │十九日│        │六十一元│            │公司負責人：  偵│司」、「曾│一份              │」印文一枚、負│              │        │        │３１１１    │
│    │      │      │        │        │            │許未曾任職於  緝│志煌」印章│                  │責人欄「曾志煌│              │        │        │３２２２    │
│    │      │      │        │        │            │該公司，且附  六│各一枚    │                  │」印文一枚    │              │        │        │刑刑刑刑    │
│    │      │      │        │        │            │表所示資力證  ０│          ├─────────┼───────┤              │        │        │            │
│    │      │      │        │        │            │明文件係偽造  卷│          │偽造之同右公司八十│扣繳單位以及扣│              │        │        │從一重論    │
│    │      │      │        │        │            │不實。          │          │七年度薪資七十三萬│繳義務人蓋章欄│              │        │        │            │
│    │      │      │        │        │            │                │          │八千一百二十二元扣│「理霖鑿井工程│              │        │        │６０        │
│    │      │      │        │        │            │                │          │繳憑單一份        │有限公司」及「│              │        │        │１１        │
│    │      │      │        │        │            │                │          │                  │曾志煌」印文各│              │        │        │２２        │
│    │      │      │        │        │            │                │          │                  │一枚          │              │        │        │刑刑        │
├──┼───┼───┼────┼────┼──────┼────────┼─────┼─────────┼───────┼───────┼────┼────┼──────┤
│二二│黃良勝│八十七│三十萬元│二十五萬│偵(二)P.212   │同案被告喬家  偵│無        │喬家駿業務上登載不│無            │勞工保險局  偵│六萬元  │三千至一│I          │
│    │      │年七月│        │四千四百│  (三)P.303   │駿─金壽禮儀  (二)│          │實之金壽禮儀用品有│              │九十年九月  (五)│        │萬元    │９６５      │
│    │      │二十八│        │四十一元│院(四)P.256-25│用品公司負責  二│          │限公司在職證明書一│              │二十六日保  一│        │        │３１１      │
│    │      │日    │        │        │    9       │人：黃雖曾任  一│          │份                │              │承字第1018  一│        │        │３２２      │
│    │      │      │        │        │            │職於該公司，  二│          ├─────────┼───────┤118號函附   九│        │        │刑刑刑      │
│    │      │      │        │        │            │惟附表所示之  頁│          │業務上登載不實之同│無            │之投保資料  頁│        │        │            │
│    │      │      │        │        │            │文件係喬家駿    │          │右公司八十六年度薪│              │表。          │        │        │從一重論    │
│    │      │      │        │        │            │同意出具之業    │          │資五十萬四千元扣繳│              │              │        │        │            │
│    │      │      │        │        │            │務上不實文書    │          │憑單一份          │              │              │        │        │I          │
│    │      │      │        │        │            │。              │          │                  │              │              │        │        │９          │
│    │      │      │        │        │            │                │          │                  │              │              │        │        │３          │
│    │      │      │        │        │            │                │          │                  │              │              │        │        │３          │
│    │      │      │        │        │            │                │          │                  │              │              │        │        │刑          │
├──┼───┼───┼────┼────┼──────┼────────┼─────┼─────────┼───────┼───────┼────┼────┼──────┤
│二三│葉傳莊│八十八│四十萬元│三十七萬│偵(二)P.213   │蔡志華─鎮北  偵│「鎮北交通│蔡志華業務上登載不│無            │財政部台灣  偵│五千元  │一萬元  │I          │
│    │      │年三月│        │六千六百│院(四)P.220-22│交通有限公司  (二)│有限公司」│實之鎮北交通有限公│              │省北區國稅  (五)│        │        │９６０５    │
│    │      │二十四│        │零三元  │     2      │負責人：葉雖  一│、「簡王月│司在職證明書一份  │              │局基隆市分  一│        │        │３１１１    │
│    │      │日    │        │        │  (七)P.83.86.│有任職於該公  一│珠」印章各├─────────┼───────┤局九十年十  四│        │        │３２２２    │
│    │      │      │        │        │    87      │司，惟附表所  八│一枚      │偽造之同右公司八十│扣繳單位以及扣│月四日北區  三│        │        │刑刑刑刑    │
│    │      │      │        │        │            │示扣繳憑單係  頁│          │七年度薪資六十五萬│繳義務人蓋章欄│國稅基字資  頁│        │        │            │
│    │      │      │        │        │            │偽造不實。      │          │一千三百九十二元扣│「鎮北交通有限│第00000000    │        │        │從一重論    │
│    │      │      │        │        │            │                │          │繳憑單一份        │公司」及「簡王│號函附之綜    │        │        │            │
│    │      │      │        │        │            │                │          │                  │月珠」印文各一│合所得稅各    │        │        │６０        │
│    │      │      │        │        │            │                │          │                  │枚            │類所得資料    │        │        │１１        │
│    │      │      │        │        │            │                │          │                  │              │清單。        │        │        │２２        │
│    │      │      │        │        │            │                │          │                  │              │              │        │        │刑刑        │
├──┼───┼───┼────┼────┼──────┼────────┼─────┼─────────┼───────┼───────┼────┼────┼──────┤
│二四│葉隆世│八十八│四十萬元│三十六萬│偵(二)P.214   │許玉源─新文  偵│「新文豐照│偽造之新文豐照明股│證明單位欄「新│              │五萬元  │二萬元  │I          │
│    │      │年一月│        │一千零三│  (三)P.305   │豊照明股份有  (二)│明股份有限│份有限公司在職證明│文豐照明股份有│              │        │        │９６０２    │
│    │      │六日  │        │十四元  │院(二)P.39-44 │限公司負責人  二│公司」、「│書一份            │限公司」印文一│              │        │        │３１１１    │
│    │      │      │        │        │            │：葉未曾任職  一│許玉源」印│                  │枚、負責人欄「│              │        │        │３２２２    │
│    │      │      │        │        │            │於該公司，附  四│章各一枚  │                  │許玉源」印文一│              │        │        │刑刑刑刑    │
│    │      │      │        │        │            │表所示資力證  頁│          │                  │枚            │              │        │        │            │
│    │      │      │        │        │            │明文件係偽造    │          ├─────────┼───────┤              │        │        │從一重論    │
│    │      │      │        │        │            │不實。          │          │偽造之同右公司八十│扣繳單位以及扣│              │        │        │            │
│    │      │      │        │        │            │                │          │六年度薪資六十一萬│繳義務人蓋章欄│              │        │        │６０        │
│    │      │      │        │        │            │                │          │八千二百八十四元扣│「新文豐照明股│              │        │        │１１        │
│    │      │      │        │        │            │                │          │繳憑單一份        │份有限公司」及│              │        │        │２２        │
│    │      │      │        │        │            │                │          │                  │「許玉源」印文│              │        │        │刑刑        │
├──┼───┼───┼────┼────┼──────┼────────┼─────┼─────────┼───────┼───────┼────┼────┼──────┤
│二五│陳正揚│八十八│四十萬元│三十八萬│90偵緝317   │涂立雄─通利  偵│「通利旅行│偽造之通利旅行社有│公司欄「通利旅│              │八萬五千│一萬元  │同右        │
│    │      │年五月│        │七千四百│院(一)P.132-13│旅行社有限公  (二)│社有限公司│限公司在職證明書一│行社有限公司」│              │元      │        │            │
│    │      │三十一│        │四十八元│    8（盧） │司負責人：陳  二│」、「涂立│份                │印文一枚、負責│              │        │        │            │
│    │      │日    │        │        │  (二)P,62-69 │、盧二人均未  一│雄」印章各│                  │人欄「涂立雄」│              │        │        │            │
│    │      │      │        │        │    陳）    │曾任職於該公  五│一枚      │                  │印文一枚      │              │        │        │            │
│    │      │      │        │        │  (七)P.84    │司，且附表所  頁│          ├─────────┼───────┤              │        │        │            │
│    │      │      │        │        │            │示資力證明文  、│          │偽造之同右公司八十│扣繳單位以及扣│              │        │        │            │
│    │      │      │        │        │            │皆係偽造不實  九│          │七年度薪資七十萬五│繳義務人蓋章欄│              │        │        │            │
│    │      │      │        │        │            │。            ０│          │千二百四十九元扣繳│「通利旅行社有│              │        │        │            │
│    │      │      │        │        │            │              偵│          │憑單一份          │限公司」及「涂│              │        │        │            │
│    │      │      │        │        │            │              緝│          │                  │立雄」印文各一│              │        │        │            │
│    │      │      │        │        │            │              三│          │                  │枚            │              │        │        │            │
│    ├───┼───┼────┼────┤            │              一├─────┼─────────┼───────┼───────┼────┼────┼──────┤
│    │盧燕伶│      │        │        │            │              七│同右      │偽造之通利旅行社有│公司欄「通利旅│              │        │        │同右        │
│    │（陳正│      │        │        │            │              卷│          │限公司在職證明書一│行社有限公司」│              │        │        │            │
│    │揚之保│      │        │        │            │                │          │份                │印文一枚、負責│              │        │        │            │
│    │證人）│      │        │        │            │                │          │                  │人欄「涂立雄」│              │        │        │            │
│    │      │      │        │        │            │                │          │                  │印文一枚      │              │        │        │            │
│    │      │      │        │        │            │                │          ├─────────┼───────┤              │        │        │            │
│    │      │      │        │        │            │                │          │偽造之同右公司八十│扣繳單位以及扣│              │        │        │            │
│    │      │      │        │        │            │                │          │七年度薪資四十萬八│繳義務人蓋章欄│              │        │        │            │
│    │      │      │        │        │            │                │          │千七百三十六元扣繳│「通利旅行社有│              │        │        │            │
│    │      │      │        │        │            │                │          │憑單一份          │限公司」及「涂│              │        │        │            │
│    │      │      │        │        │            │                │          │                  │立雄」印文各一│              │        │        │            │
│    │      │      │        │        │            │                │          │                  │ 枚           │              │        │        │            │
├──┼───┼───┼────┼────┼──────┼────────┼─────┼─────────┼───────┼───────┼────┼────┼──────┤
│二六│林秋明│八十七│三十萬元│二十五萬│89偵緝510   │鄒繼舜─健福  偵│「健福橡膠│偽造之健福橡膠工業│公司欄「健福橡│              │        │三千至一│同右        │
│    │      │年七月│        │一千零八│院(七)P.85.86 │橡膠工業股份  (四)│工業股份有│股份有限公司在職證│膠工業股份有限│              │        │萬元    │            │
│    │      │十五日│        │十七元  │            │有限公司總經  七│限公司」、│明書一份          │公司」印文一枚│              │        │        │            │
│    │      │      │        │        │            │理：林未曾任  ０│「許宗賢」│                  │、負責人欄「許│              │        │        │            │
│    │      │      │        │        │            │職於該公司，  頁│印章各一枚│                  │宗賢」印文一枚│              │        │        │            │
│    │      │      │        │        │            │且附表所示資    │          ├─────────┼───────┤              │        │        │            │
│    │      │      │        │        │            │力證明文件係    │          │偽造之同右公司八十│無            │              │        │        │            │
│    │      │      │        │        │            │偽造不實。      │          │六年度薪資六十四萬│              │              │        │        │            │
│    │      │      │        │        │            │                │          │七千五百三十六元扣│              │              │        │        │            │
│    │      │      │        │        │            │                │          │繳憑單一份        │              │              │        │        │            │
├──┼───┼───┼────┼────┼──────┼────────┼─────┼─────────┼───────┼───────┼────┼────┼──────┤
│二七│黃素鳳│八十八│三十萬元│二十七萬│89偵緝564   │蔣美月─華都  偵│「華都飯店│偽造之華都飯店在職│證明單位欄「華│              │一至二萬│一萬元  │同右        │
│    │      │年五月│（原誤載│一千三百│院(二)P.114.11│飯店負責人：  (一)│」、「蔣美│證明書一份        │都飯店」印文一│              │元      │        │            │
│    │      │二十五│為五十萬│六十三元│    5       │黃雖曾任職於  一│月」印章各│                  │枚、負責人欄「│              │        │        │            │
│    │      │日    │元）    │        │  (七)P.143   │該飯店，惟附  一│一枚      │                  │蔣美月」印文一│              │        │        │            │
│    │      │      │        │        │            │表所示資力證  二│          │                  │枚            │              │        │        │            │
│    │      │      │        │        │            │文件係偽造不  頁│          ├─────────┼───────┤              │        │        │            │
│    │      │      │        │        │            │實。          背│          │偽造之同右公司八十│無            │              │        │        │            │
│    │      │      │        │        │            │              面│          │七年度薪資七十二萬│              │              │        │        │            │
│    │      │      │        │        │            │              、│          │七千八百六十三元扣│              │              │        │        │            │
│    │      │      │        │        │            │              八│          │繳憑單一份        │              │              │        │        │            │
│    │      │      │        │        │            │              九│          │                  │              │              │        │        │            │
│    │      │      │        │        │            │              偵│          │                  │              │              │        │        │            │
│    │      │      │        │        │            │              緝│          │                  │              │              │        │        │            │
│    │      │      │        │        │            │              五│          │                  │              │              │        │        │            │
│    │      │      │        │        │            │              六│          │                  │              │              │        │        │            │
│    │      │      │        │        │            │              四│          │                  │              │              │        │        │            │
│    │      │      │        │        │            │              頁│          │                  │              │              │        │        │            │
├──┼───┼───┼────┼────┼──────┼────────┼─────┼─────────┼───────┼───────┼────┼────┼──────┤
│二八│謝素珠│八十八│五十萬元│四十七萬│偵(一)P.115   │謝素蓮─梓欣  偵│「梓欣有限│偽造之梓欣有限公司│無            │(1)          偵│八萬五千│二萬元  │同右        │
│    │      │年五月│        │六千六百│  (二)P.113   │有限公司負責  (四)│公司」、「│在職證明書一份    │              │勞工保險局  (五)│元      │        │            │
│    │      │十日  │        │一十七元│  (三)P.240   │人：謝雖曾任  七│謝素蓮」印├─────────┼───────┤九十年九月  一│        │        │            │
│    │      │      │        │        │  (四)P.72    │職於該公司，  二│章各一枚  │偽造之同右公司八十│扣繳單位以及扣│二十六日保  二│        │        │            │
│    │      │      │        │        │院(一)P.138-14│惟附表所示資  頁│          │七年度薪資七十六萬│繳義務人蓋章欄│承字第1018  ０│        │        │            │
│    │      │      │        │        │    3       │力證明文件係    │          │三千九百二十二元扣│「梓欣有限公司│118號函附   頁│        │        │            │
│    │      │      │        │        │            │偽造不實，但    │          │繳憑單一份        │」及「謝素蓮」│之投保資料  、│        │        │            │
│    │      │      │        │        │            │在職證明上之    │          │                  │印文各一枚    │表。        偵│        │        │            │
│    │      │      │        │        │            │公司大小章為    │          │                  │              │(2)          (五)│        │        │            │
│    │      │      │        │        │            │伊所蓋用。      │          │                  │              │財政部台灣  一│        │        │            │
│    │      │      │        │        │            │                │          │                  │              │省北區國稅  四│        │        │            │
│    │      │      │        │        │            │                │          │                  │              │局基隆市分  四│        │        │            │
│    │      │      │        │        │            │                │          │                  │              │局九十年十  、│        │        │            │
│    │      │      │        │        │            │                │          │                  │              │月四日北區  一│        │        │            │
│    │      │      │        │        │            │                │          │                  │              │國稅基字資  四│        │        │            │
│    │      │      │        │        │            │                │          │                  │              │第00000000  八│        │        │            │
│    │      │      │        │        │            │                │          │                  │              │號函附之綜  頁│        │        │            │
│    │      │      │        │        │            │                │          │                  │              │合所得稅各    │        │        │            │
│    │      │      │        │        │            │                │          │                  │              │類所得資料    │        │        │            │
│    │      │      │        │        │            │                │          │                  │              │清單。        │        │        │            │
├──┼───┼───┼────┼────┼──────┼────────┼─────┼─────────┼───────┼───────┼────┼────┼──────┤
│二九│余順正│八十七│四十萬元│三十四萬│偵(三)P.7.307 │許玉源─新文  偵│「新文豐照│偽造之新文豐照明股│證明單位欄「新│              │十萬元  │一萬元  │同右        │
│    │      │年十二│        │零一百四│院(一)P.144-15│豊照明股份有  (二)│明股份有限│份有限公司在職證明│文豐照明股份有│              │        │        │            │
│    │      │月十一│        │十元    │    1       │限公司負責人  一│公司」、「│書一份            │限公司」印文一│              │        │        │            │
│    │      │日    │        │        │  (七)P.83.313│：余未曾任職  一│許玉源」印│                  │枚、負責人欄「│              │        │        │            │
│    │      │      │        │        │            │於該公司，且  四│章各一枚  │                  │許玉源」印文一│              │        │        │            │
│    │      │      │        │        │            │附表所示資力  頁│          │                  │枚            │              │        │        │            │
│    │      │      │        │        │            │證明文件係偽  、│          ├─────────┼───────┤              │        │        │            │
│    │      │      │        │        │            │造不實。      二│          │偽造之同右公司八十│扣繳單位以及扣│              │        │        │            │
│    │      │      │        │        │            │              一│          │六年度薪資六十二萬│繳義務人蓋章欄│              │        │        │            │
│    │      │      │        │        │            │              四│          │九百三十一元扣繳憑│「新文豐照明股│              │        │        │            │
│    │      │      │        │        │            │              頁│          │單一份            │份有限公司」及│              │        │        │            │
│    │      │      │        │        │            │                │          │                  │「許玉源」印文│              │        │        │            │
│    │      │      │        │        │            │                │          │                  │各一枚        │              │        │        │            │
├──┼───┼───┼────┼────┼──────┼────────┼─────┼─────────┼───────┼───────┼────┼────┼──────┤
│三十│林建三│八十八│四十萬元│三十四萬│偵(一)P.170   │李文章─興山  院│「興山金有│偽造之興山金有限公│證明單位欄「興│(1)          偵│十二萬元│一萬元  │同右        │
│    │      │年六月│（原誤載│五千七百│院(一)P.152-15│金有限公司股  (三)│限公司」、│司在職證明書一份  │山金有限公司」│興山金有限  (五)│        │        │            │
│    │      │一日  │為五十萬│二十五元│    7       │東：林建三係  一│「陳燦賢」│                  │印文一枚、負責│公司變更登  一│        │        │            │
│    │      │      │元）    │        │            │該公司臨時工  ０│印章各一枚│                  │人欄「陳燦賢」│記事項卡；  九│        │        │            │
│    │      │      │        │        │            │，附表所示之  七│          │                  │印文一枚      │該事項卡上  二│        │        │            │
│    │      │      │        │        │            │資力證明文件  頁│          ├─────────┼───────┤所蓋用之公  頁│        │        │            │
│    │      │      │        │        │            │非伊開立予林    │          │偽造之同右公司八十│扣繳單位以及扣│司大小章與  、│        │        │            │
│    │      │      │        │        │            │建三。          │          │七年度薪資七十三萬│繳義務人蓋章欄│附表所示資  偵│        │        │            │
│    │      │      │        │        │            │                │          │五百八十一元扣繳憑│「興山金有限公│力證明文件  (五)│        │        │            │
│    │      │      │        │        │            │                │          │單一份            │司」及「陳燦賢│上之公司大  一│        │        │            │
│    │      │      │        │        │            │                │          │                  │」印文各一枚  │小章印文，  三│        │        │            │
│    │      │      │        │        │            │                │          │                  │              │經肉眼比對  ０│        │        │            │
│    │      │      │        │        │            │                │          │                  │              │並不相符，  頁│        │        │            │
│    │      │      │        │        │            │                │          │                  │              │堪認如附表    │        │        │            │
│    │      │      │        │        │            │                │          │                  │              │所示之資力    │        │        │            │
│    │      │      │        │        │            │                │          │                  │              │證明文件為    │        │        │            │
│    │      │      │        │        │            │                │          │                  │              │偽造。        │        │        │            │
│    │      │      │        │        │            │                │          │                  │              │(2)            │        │        │            │
│    │      │      │        │        │            │                │          │                  │              │勞工保險局    │        │        │            │
│    │      │      │        │        │            │                │          │                  │              │九十年九月    │        │        │            │
│    │      │      │        │        │            │                │          │                  │              │二十六日保    │        │        │            │
│    │      │      │        │        │            │                │          │                  │              │承字第1018    │        │        │            │
│    │      │      │        │        │            │                │          │                  │              │118號函附     │        │        │            │
│    │      │      │        │        │            │                │          │                  │              │之投保資料    │        │        │            │
│    │      │      │        │        │            │                │          │                  │              │表。          │        │        │            │
│    │      │      │        │        │            │                │          │                  │              │              │        │        │            │
├──┼───┼───┼────┼────┼──────┼────────┼─────┼─────────┼───────┼───────┼────┼────┼──────┤
│三一│方義雄│八十八│三十萬元│二十八萬│偵(一)P.121   │                │「義華廚具│偽造之義華廚具企業│證明單位欄「義│(1)          偵│八萬五千│二萬元  │同右        │
│    │      │年四月│（原誤載│二千九百│  (二)P.115   │                │企業有限公│有限公司在職證明書│華廚具企業有限│義華廚具企  (五)│元      │        │            │
│    │      │二十七│為五十萬│零五元  │院(四)P.36-43 │                │司」、「廖│一份              │公司」印文一枚│業有限公司  一│        │        │            │
│    │      │日    │元）    │        │  (七)P.140   │                │真雀」印章│                  │、負責人欄「廖│登記事項卡  ０│        │        │            │
│    │      │      │        │        │            │                │各一枚    │                  │真雀」印文一枚│及變更登記  八│        │        │            │
│    │      │      │        │        │            │                │          ├─────────┼───────┤事項卡；該  頁│        │        │            │
│    │      │      │        │        │            │                │          │偽造之同右公司八十│扣繳單位以及扣│事項卡上所  、│        │        │            │
│    │      │      │        │        │            │                │          │七年度薪資六十九萬│繳義務人蓋章欄│蓋用之公司  院│        │        │            │
│    │      │      │        │        │            │                │          │八千一百四十二元扣│「義華廚具企業│大小章印文  (二)│        │        │            │
│    │      │      │        │        │            │                │          │繳憑單一份        │有限公司」及「│與附表所示  一│        │        │            │
│    │      │      │        │        │            │                │          │                  │廖真雀」印文各│資力證明文  六│        │        │            │
│    │      │      │        │        │            │                │          │                  │一枚          │件上之公司  四│        │        │            │
│    │      │      │        │        │            │                │          │                  │              │大小章印文  至│        │        │            │
│    │      │      │        │        │            │                │          │                  │              │，經肉眼比  一│        │        │            │
│    │      │      │        │        │            │                │          │                  │              │對，並不相  八│        │        │            │
│    │      │      │        │        │            │                │          │                  │              │符，堪認如  ○│        │        │            │
│    │      │      │        │        │            │                │          │                  │              │附表所示資  頁│        │        │            │
│    │      │      │        │        │            │                │          │                  │              │力證明文件  、│        │        │            │
│    │      │      │        │        │            │                │          │                  │              │為偽造。    偵│        │        │            │
│    │      │      │        │        │            │                │          │                  │              │(2)          (五)│        │        │            │
│    │      │      │        │        │            │                │          │                  │              │勞工保險局  一│        │        │            │
│    │      │      │        │        │            │                │          │                  │              │九十年九月  二│        │        │            │
│    │      │      │        │        │            │                │          │                  │              │二十六日保  二│        │        │            │
│    │      │      │        │        │            │                │          │                  │              │承字第1018  頁│        │        │            │
│    │      │      │        │        │            │                │          │                  │              │118號函附   、│        │        │            │
│    │      │      │        │        │            │                │          │                  │              │之投保資料  偵│        │        │            │
│    │      │      │        │        │            │                │          │                  │              │表。        (五)│        │        │            │
│    │      │      │        │        │            │                │          │                  │              │(3)          一│        │        │            │
│    │      │      │        │        │            │                │          │                  │              │財政部台灣  五│        │        │            │
│    │      │      │        │        │            │                │          │                  │              │省北區國稅  三│        │        │            │
│    │      │      │        │        │            │                │          │                  │              │局基隆市分  、│        │        │            │
│    │      │      │        │        │            │                │          │                  │              │局九十年十  一│        │        │            │
│    │      │      │        │        │            │                │          │                  │              │月四日北區  五│        │        │            │
│    │      │      │        │        │            │                │          │                  │              │國稅基字資  六│        │        │            │
│    │      │      │        │        │            │                │          │                  │              │第00000000  頁│        │        │            │
│    │      │      │        │        │            │                │          │                  │              │號函附之綜    │        │        │            │
│    │      │      │        │        │            │                │          │                  │              │合所得稅各    │        │        │            │
│    │      │      │        │        │            │                │          │                  │              │類所得資料    │        │        │            │
│    │      │      │        │        │            │                │          │                  │              │清單。        │        │        │            │
├──┼───┼───┼────┼────┼──────┼────────┼─────┼─────────┼───────┼───────┼────┼────┼──────┤
│三二│律依宸│八十八│五十萬元│四十一萬│偵(一)P.157   │莊舒晴─世運  偵│「世運村生│偽造之世運村生活館│證明單位欄「世│勞工保險局  偵│十餘萬元│一萬元  │同右        │
│    │（原名│年一月│        │零五百五│  (二)P.115   │村生活館股份  (五)│活館股份有│股份有限公司在職證│運村生活館股份│九十年九月  (五)│        │        │            │
│    │律秋霜│六日  │        │十一元  │  (三)P.308   │有限公司負責  四│限公司」、│明書一份          │有限公司」印文│二十六日保  一│        │        │            │
│    │）    │      │        │        │  (四)P.75    │人：律未曾任  ０│「莊舒晴」│                  │一枚、負責人欄│承字第1018  二│        │        │            │
│    │      │      │        │        │院(一)P.219-22│職於該公司，  三│印章各一枚│                  │「莊舒晴」印文│118號函附   三│        │        │            │
│    │      │      │        │        │    5       │且附表所示資  頁│          │                  │一枚          │之投保資料  頁│        │        │            │
│    │      │      │        │        │  (七)P.141   │力證明文件係    │          ├─────────┼───────┤表。          │        │        │            │
│    │      │      │        │        │            │偽造不實。      │          │偽造之同右公司八十│扣繳單位以及扣│              │        │        │            │
│    │      │      │        │        │            │                │          │六年度薪資六十四萬│繳義務人蓋章欄│              │        │        │            │
│    │      │      │        │        │            │                │          │八千三百二十四元扣│「世運村生活館│              │        │        │            │
│    │      │      │        │        │            │                │          │繳憑單一份        │股份有限公司」│              │        │        │            │
│    │      │      │        │        │            │                │          │                  │及「莊舒晴」印│              │        │        │            │
│    │      │      │        │        │            │                │          │                  │文各一枚      │              │        │        │            │
├──┼───┼───┼────┼────┼──────┼────────┼─────┼─────────┼───────┼───────┼────┼────┼──────┤
│三三│闕銘欽│八十七│二十五萬│零      │偵(一)P.157   │蔡志華─鎮北  偵│「鎮北交通│偽造之鎮北交通有限│證明單位欄「鎮│(1)          偵│八至九萬│一萬元  │同右        │
│    │      │年十月│元      │        │  (二)P.117   │交通有限公司  (二)│有限公司」│公司有限公司在職證│北交通有限公司│勞工保險局  (五)│元      │        │            │
│    │      │十三日│        │        │  (三)P.309   │負責人：闕雖  一│、「簡王月│明書一份          │」印文一枚、負│九十年九月  一│        │        │            │
│    │      │      │        │        │院(一)P.162-16│有任職於該公  一│珠」印章各│                  │責人欄「簡王月│二十六日保  二│        │        │            │
│    │      │      │        │        │    8       │司，惟附表所  八│一枚      │                  │珠」印文一枚  │承字第1018  四│        │        │            │
│    │      │      │        │        │  (四)P.106以 │示資力證明文  頁│          ├─────────┼───────┤118號函附   頁│        │        │            │
│    │      │      │        │        │    下      │件係偽造不實    │          │偽造之同右公司八十│扣繳單位以及扣│之投保資料  、│        │        │            │
│    │      │      │        │        │            │。              │          │六年度薪資五十五萬│繳義務人蓋章欄│表。        偵│        │        │            │
│    │      │      │        │        │            │                │          │二千八百四十七元扣│「鎮北交通有限│(2)          (五)│        │        │            │
│    │      │      │        │        │            │                │          │繳憑單一份        │公司」及「簡王│財政部台灣  一│        │        │            │
│    │      │      │        │        │            │                │          │                  │月珠」印文各一│省北區國稅  四│        │        │            │
│    │      │      │        │        │            │                │          │                  │枚            │局基隆市分  五│        │        │            │
│    │      │      │        │        │            │                │          │                  │              │局九十年十  頁│        │        │            │
│    │      │      │        │        │            │                │          │                  │              │月四日北區    │        │        │            │
│    │      │      │        │        │            │                │          │                  │              │國稅基字資    │        │        │            │
│    │      │      │        │        │            │                │          │                  │              │第00000000    │        │        │            │
│    │      │      │        │        │            │                │          │                  │              │號函附之綜    │        │        │            │
│    │      │      │        │        │            │                │          │                  │              │合所得稅各    │        │        │            │
│    │      │      │        │        │            │                │          │                  │              │類所得資料    │        │        │            │
│    │      │      │        │        │            │                │          │                  │              │清單。        │        │        │            │
├──┼───┼───┼────┼────┼──────┼────────┼─────┼─────────┼───────┼───────┼────┼────┼──────┤
│三四│鄭誌雄│八十八│四十萬元│三十三萬│89偵緝501   │黃進興─精濱  偵│「精濱汽車│偽造之精濱汽車有限│證明單位欄「精│              │八萬元  │二萬元  │同右        │
│    │      │年六月│（原誤載│三千九百│院(一)P.168-17│汽車有限公司  (二)│有限公司」│公司在職證明書一份│濱汽車有限公司│              │        │        │            │
│    │      │二十一│為五十萬│三十五元│    5       │負責人：鄭未  一│、「黃進興│                  │」印文一枚、負│              │        │        │            │
│    │      │日    │元）    │        │            │曾任職於該公  一│」印章各一│                  │責人欄「黃進興│              │        │        │            │
│    │      │      │        │        │            │司，且附表所  八│枚        │                  │」印文一枚    │              │        │        │            │
│    │      │      │        │        │            │示資力證明文  頁│          ├─────────┼───────┤              │        │        │            │
│    │      │      │        │        │            │件係偽造不實  、│          │偽造之同右公司八十│扣繳單位以及扣│              │        │        │            │
│    │      │      │        │        │            │。            八│          │七年度薪資七十七萬│繳義務人蓋章欄│              │        │        │            │
│    │      │      │        │        │            │              九│          │二千九百一十三元扣│「精濱汽車有限│              │        │        │            │
│    │      │      │        │        │            │              偵│          │繳憑單一份        │公司」及「黃進│              │        │        │            │
│    │      │      │        │        │            │              緝│          │                  │興」印文各一枚│              │        │        │            │
│    │      │      │        │        │            │              五│          │                  │              │              │        │        │            │
│    │      │      │        │        │            │              ０│          │                  │              │              │        │        │            │
│    │      │      │        │        │            │              卷│          │                  │              │              │        │        │            │
├──┼───┼───┼────┼────┼──────┼────────┼─────┼─────────┼───────┼───────┼────┼────┼──────┤
│三五│陳建宏│八十八│四十萬元│三十五萬│偵(二)P.116   │周福參─元德  院│「元德工程│偽造之元德工程有限│證明單位欄「元│(1)          偵│        │一萬元  │同右        │
│    │      │年一月│        │六千零六│院(四)P.240-24│工程有限公司  (三)│有限公司」│公司在職證明書一份│德工程有限公司│元德工程有  (五)│        │        │            │
│    │      │十九日│        │十二元  │    2       │負責人：陳未  一│、「周福參│                  │」印文一枚、負│限公司變更  一│        │        │            │
│    │      │      │        │        │  (七)P.140.14│曾任職於該公  一│」印章各一│                  │責人欄「周福參│登記事項卡  一│        │        │            │
│    │      │      │        │        │    1       │司，且附表所  、│枚        │                  │」印文一枚    │；該事項卡  ○│        │        │            │
│    │      │      │        │        │            │示資力證文件  一│          ├─────────┼───────┤上所蓋用公  、│        │        │            │
│    │      │      │        │        │            │係偽造不實。  二│          │偽造之同右公司八十│扣繳單位以及扣│司大小章印  一│        │        │            │
│    │      │      │        │        │            │              頁│          │六年度薪資六十八萬│繳義務人蓋章欄│文與附表所  一│        │        │            │
│    │      │      │        │        │            │                │          │七千九百三十一元扣│「元德工程有限│示資力證明  一│        │        │            │
│    │      │      │        │        │            │                │          │繳憑單一份        │公司」及「周福│文件上之公  頁│        │        │            │
│    │      │      │        │        │            │                │          │                  │參」印文各一枚│司大小章印  、│        │        │            │
│    │      │      │        │        │            │                │          │                  │              │文，經肉眼  院│        │        │            │
│    │      │      │        │        │            │                │          │                  │              │比對並不相  (二)│        │        │            │
│    │      │      │        │        │            │                │          │                  │              │符，堪認如  一│        │        │            │
│    │      │      │        │        │            │                │          │                  │              │附表所示資  八│        │        │            │
│    │      │      │        │        │            │                │          │                  │              │力證明文件  一│        │        │            │
│    │      │      │        │        │            │                │          │                  │              │為偽造。    至│        │        │            │
│    │      │      │        │        │            │                │          │                  │              │(2)          一│        │        │            │
│    │      │      │        │        │            │                │          │                  │              │勞工保險局  九│        │        │            │
│    │      │      │        │        │            │                │          │                  │              │九十年九月  ○│        │        │            │
│    │      │      │        │        │            │                │          │                  │              │二十六日保  頁│        │        │            │
│    │      │      │        │        │            │                │          │                  │              │承字第1018  、│        │        │            │
│    │      │      │        │        │            │                │          │                  │              │118號函附   偵│        │        │            │
│    │      │      │        │        │            │                │          │                  │              │之投保資料  (五)│        │        │            │
│    │      │      │        │        │            │                │          │                  │              │表。        一│        │        │            │
│    │      │      │        │        │            │                │          │                  │              │(3)          三│        │        │            │
│    │      │      │        │        │            │                │          │                  │              │於本院九十  一│        │        │            │
│    │      │      │        │        │            │                │          │                  │              │一年九月十  頁│        │        │            │
│    │      │      │        │        │            │                │          │                  │              │六日開庭時  、│        │        │            │
│    │      │      │        │        │            │                │          │                  │              │勘驗結果：  院│        │        │            │
│    │      │      │        │        │            │                │          │                  │              │由周福參所  (三)│        │        │            │
│    │      │      │        │        │            │                │          │                  │              │提出之元德  一│        │        │            │
│    │      │      │        │        │            │                │          │                  │              │工程有限公  二│        │        │            │
│    │      │      │        │        │            │                │          │                  │              │司大小章與  頁│        │        │            │
│    │      │      │        │        │            │                │          │                  │              │附表所示資    │        │        │            │
│    │      │      │        │        │            │                │          │                  │              │力證明文件    │        │        │            │
│    │      │      │        │        │            │                │          │                  │              │上之公司大    │        │        │            │
│    │      │      │        │        │            │                │          │                  │              │小章印文，    │        │        │            │
│    │      │      │        │        │            │                │          │                  │              │經肉眼比對    │        │        │            │
│    │      │      │        │        │            │                │          │                  │              │並不相符，    │        │        │            │
│    │      │      │        │        │            │                │          │                  │              │堪認如附表    │        │        │            │
│    │      │      │        │        │            │                │          │                  │              │所示資力證    │        │        │            │
│    │      │      │        │        │            │                │          │                  │              │明文件為偽    │        │        │            │
│    │      │      │        │        │            │                │          │                  │              │造。          │        │        │            │
└──┴───┴───┴────┴────┴──────┴────────┴─────┴─────────┴───────┴───────┴────┴────┴──────┘


司法院資訊處製作；財團法人民間司法改革基金會備份。
